臺灣桃園地方法院刑事判決　　　　　　　107年度智訴字第2號
公　訴　人　臺灣桃園地方檢察署檢察官
被　　　告　陳嘉亨


選任辯護人　顏本源律師
上列被告因違反營業秘密法等案件，經檢察官提起公訴（106 年
度偵字第5109、13005 號）暨移送併辦（108 年度偵字第1539號
），本院判決如下：
    主  文
陳嘉亨犯營業秘密法第十三條之二第一項之意圖在大陸地區使用
並意圖為第三人不法之利益，明知他人知悉之營業秘密為未經授
授權重製而取得，處有期徒刑貳年，扣案筆記型電腦壹台沒收。
被訴隱匿營業秘密、背信部分無罪。
    事  實
一、緣址設桃園縣龜山鄉（現已改制為桃園市○○區○○○○路
    000 號之華亞科技股份有限公司於民國92年間設立，公司主
    要營業項目均為DRAM（動態隨機存取記憶體，Dynamic
    Random Access Memory，DRAM) 半導體晶圓代工服務，105
    年12月6 日由臺灣美光半導體股份有限公司收購，於106 年
    3 月1 日更名為臺灣美光晶圓科技股份有限公司（以下所提
    及上開2 名稱之公司均指105 年12月6 日併購前公司，並均
    以舊名稱之，簡稱為華亞科公司、美光公司）。又大陸地區
    領導當局近年對於經濟產業政策強調發展半導體科技，因而
    大陸地區紫光集團旗下長江存儲科技有限責任公司（下稱長
    江存儲公司）、合肥市政府主導之合肥智聚集成電路有限責
    任公司（下稱合肥智聚公司）均為配合推動大陸地區領導當
    局宣示之產業政策而積極佈局建廠，均預定2018年量產12吋
    晶圓半導體。然由於12吋晶圓廠房之設計、建造攸關DRAM產
    品品質優劣及產能效能提升之關鍵，為避免生產製程之錯誤
    耗費、節省研發成本，提早投入12吋晶圓生產市場，縮短技
    術開發及產品上市時間，故在發展前期，有專業晶圓代工廠
    建廠及維護廠房技術及人才之需求，遂自104 年起積極招攬
    臺灣晶圓半導體公司人才至大陸地區公司工作。
二、陳嘉亨自92年起任職華亞科公司，於105 年9 月前同事詢問
    其有無意願前往大陸工作，105 年10月19日前往長江存儲公
    司了解環境，隔日與公司主管進行面談，同月21日返台，同
    月底與長江存儲公司達成薪資合意，105 年11月2 日向告訴
    人公司申請離職，11月9 日再度前往長江存儲公司進行體檢
    ，11月17日簽署員工離職面談紀錄，105 年11月23日為最後
    實際工作日，離職前最後職位為工務處設施規畫部電力系統
    專案經理，負責電力系統規劃、監工、實測等工作，於同年
    11月29日至大陸地區長江存儲公司任職，同樣在電力系統單
    位擔任資深經理。其任職華亞科公司期間，明知附表一、二
    所示各種營業資料均係有關晶圓建廠、生產而專屬華亞科公
    司所有之建廠資訊，並非一般業界所知悉，且均具實際之經
    濟價值，對華亞科公司而言均屬應受保護之資訊，亦知悉依
    據華亞科公司資訊安全管理程序及各部門資訊安全分級管控
    表規定，應受保護之資訊，分為內部使用（For Internal
    Use Only）、機密（Confidential）、極機密（Strictly
    Confidential）等三級，若欲揭露應遵守⑴符合工作上必須
    知悉⑵最小揭露⑶符合政府法令等三原則，且處理準則上，
    內部使用等級之資訊可複製，但若有攜出公司必要，員工需
    申請並取得主管事前同意；機密等級之資訊原則不可複製，
    需經管理單位同意方可複製，且須經申請並取得申請單位及
    管理單位協理／副總經理級主管事前許可，始可攜出；而極
    機密等級之資訊需事先取得華亞科公司總經理許可始得複製
    ，並須事前取總經理許可，始得攜出而各部門亦有自己資訊
    安全分級管控設定，其使用方式亦需依照上開資訊安全管理
    程序資訊分級規定，另於任職之初簽署之員工聘僱承諾書，
    及離職時所簽署離職面談紀錄內容，其亦被告知負有保密義
    務，不得未經核准而無故重製、洩漏，且終止聘僱關係時，
    應將所持有之文件及檔案交還華亞科公司。詎其竟意圖為第
    三人不法之利益及意圖在大陸地區使用，明知附表一所示華
    亞科公司所有之營業秘密係不詳姓名之同事就業務上所知悉
    之營業秘密，未經授權重製而取得之紙本，附表三之營業秘
    密（電磁記錄），為同事劉韶光職務上知悉而未經授權重製
    於USB 內，接續分別以手機拍照之方式、USB 連接電腦下載
    於自己所有筆電內之方式，予以重製取得。迨於106 年1 月
    間，自忖電腦內存有之電磁記錄不妥而予以刪除。
三、案經告訴人華亞科公司提出告訴後，由臺灣桃園地方檢察署
    檢察官指揮法務部調查局桃園市調查處於106 年2 月2 日持
    本院搜索票至陳嘉亨住處搜索，扣得前揭個人筆電進行還原
    而查悉上情。
    理    由
壹、有罪部份
  一、訊據被告對附表一紙本文件拍攝乙節，就拍攝時間、地點
      及拍攝行為，迭於偵查及鈞院審理時，均坦承不諱，惟否
      認該文件係營業秘密，並辯稱拍攝之原因為「可能會用到
      而拍攝」、「沒有想太多，就是拍」、「以為是告訴人公
      司後來要計算，所以順手拍」，對其筆電內曾存有附表二
      電子檔案亦不否認，惟辯稱：案外人劉韶光借存於電腦中
      ，目的是要交給方祈富，且方祈富也說劉韶光會先借存，
      並稱不曾開啟檔案查看內容云云。經查：
    ㈠告訴人公司之營業秘密均有採取合理保護措施
    １告訴人公司應受保護之營業秘密，依據告訴人公司制定之
      資訊安全管理程序（見106 他字671 號卷一第81頁至96頁
      ）第5.2 條，告訴人公司對公司產出或取得之具有經濟價
      值之營業資料可分為極機密、機密及內部使用三個等級，
      且資訊安全管理程序中已明確載明此三個機密等級之資料
      定義及種類：1.極機密（Strictly confidential ）：依
      據資訊安全管理程序第5.2.1 條規定，極機密資訊係指「
      該應受保護之資訊，若經不當洩漏，將導致告訴人公司受
      有重大之損失、負擔嚴重之法律責任、影響告訴人公司股
      價之波動或嚴重損害本公司之信譽者，包括但不限於：告
      訴人公司研發設計、專利構想之提案與相關資訊、合作策
      略、未公開之最初產品或研發計畫、任何會影響本公司股
      價之資訊、任何有關本公司之合併、出售、重要之商業決
      策、計畫、來自合作伙伴之重大機密資料等」。2.機密（
      Confidential）：依據資訊安全管理程序第5.2.2 條規定
      ，機密資訊係指「應受保護之資訊，若經不當洩漏將導致
      告訴人公司受有相當之財物損失、負擔相當之法律責任或
      損害告訴人公司之信譽者，包括但不限於：告訴人公司因
      合約義務或法律規定應負保密責任之資料、新產品及製程
      技術之資料、設施、特殊配方、重要決策、投資、預算、
      現有產品規格、製程技術及設施／配方、工則規範準則、
      設計圖、與他人技術合作之內容、人力資源、薪資、財務
      或相關之規劃／分析、客戶及供應商相關資訊、特殊訓練
      教材、行銷資料、未公開專利文件或其相關資訊、合約草
      稿」。3.內部使用（Internal Use）：依據資訊安全管理
      程序第5.2.3 條規定，內部使用資訊係指「應受保護之資
      訊，若經不當洩漏將導致告訴人公司受有損失、或限於內
      部參考使用者，包括但不限於：專案性報告、計畫／發表
      、一般改善或修造計畫、藍圖、內部指導方針及公告、內
      部電話薄、內部訂單及價目表、內部溝通／聯絡／電子郵
      件／會議記錄／會議紀要、內部規章及工作指導書、內部
      報告、計畫／發表等」。
    ２營業秘密保護措施
      ⒈紙本複製與攜出
        若以紙本方式複製（包括列印及影印）告訴人公司營業
        秘密及該副本之攜出，依文件之機密等級而應遵守不同
        之保密措施①內部使用：依據告訴人公司資訊安全管理
        程序規定，在員工符合工作上必須知悉原則、最小揭露
        原則、符合政府法令之三個前提下，員工可基於業務上
        需求而列印內部使用等級之告訴人營業秘密。惟若要將
        該等內部使用紙本營業秘密攜出，依照資訊安全管理程
        序規定，告訴人公司並不鼓勵攜出該等文件，惟若有業
        務上所需，則應取得主管之事前同意，且攜出時應防止
        任何未經授權之文件接觸。②機密：在員工符合工作上
        必須知悉原則、最小揭露原則、符合政府法令之三個前
        提下，員工經管理單位同意後，始得複製機密之文件。
        若因業務所需，而必須攜出該等文件，則除須經申請並
        取得申請單位及管理單位協理／副總級主管事前許可。
        ③極機密：在員工符合工作上必須知悉原則、最小揭露
        原則、符合政府法令之三個前提下，員工須事前取得總
        經理之許可後，始得複製極機密之文件。若因業務所需
        ，而必須攜出該等文件，則除須經申請並取得總經理事
        前許可。④告訴人公司自2004年7 月19日即制定第一版
        之資訊安全管理程序，此外，為避免員工違反規定列印
        告訴人公司之營業秘密並攜出，告訴人公司不定期在公
        司門口稽核，以避免有員工違反規定攜出，此有證人曾
        培瑛於107 年5 月25日證述：「（問：就你所知，員工
        經過授權列印內部使用文件、機密、極機密文件紙紙本
        ，你們如何控管此紙本？) 如果真有心要把紙本帶出去
        ，我們無法管控。另我們會不定期在公司大門的前後出
        入口做資安抽檢，具體抽檢就是看如果有攜帶照相功能
        的手機、筆電，就要看申請核可單。」⑤為避免員工有
        違反告訴人公司規定大量列印的情形，告訴人公司保存
        所有員工之列印紀錄，並不定時進行稽核。
      ⒉電子檔案之存取
        依據前引之資訊安全管理程序，以電子檔案形式放置告
        訴人公司營業秘密於內部網路者，應依該檔案之機密等
        級而遵守不同之保護措施。①內部使用：基本上可以放
        置於告訴人公司內部供員工存取。②機密：在員工符合
        工作上必須知悉原則、最小揭露原則、符合政府法令之
        三個前提下，得放於公司內部網路供員工存取，但前提
        是限制存取權限。③極機密：在原則上禁止，除非經申
        請及管理單位副總級主管核准並限制存取權限始可。
      ⒊電郵方式傳輸電子檔案
        若係以電子郵件方式傳輸告訴人公司之營業秘密，依據
        前引資訊安全管理程序之規定，應按機密等級之不同而
        遵守不同之保密措施：  ①內部使用：原則上不可以寄
        出內部使用之檔案，惟倘若有實務工作需求且符合以下
        兩個原則，則可以例外寄出：⑴副本寄送經理級主管；
        ⑵外寄郵件有加註警語。  ②機密：員工須事前取得許
        可，文件須通透過加密管道傳遞（如Portal或FTP ），
        且須於電子郵件中加註警語，始可將機密等級之文件以
        電子郵件之方式寄出。③極機密：員工須事前取得許可
        ，文件須通透過加密管道傳遞（如Portal或FTP ），且
        須於電子郵件中加註警語，始可將極機密等級之文件以
        電子郵件之方式寄出。
      ⒋禁止以USB之方式儲存電子檔案
        依卷附告訴人公司制定之「電腦設備列管作業指導書」
        （106 年度偵字第5109號卷四第7 頁至11頁）第5.1.4.
        4 條規定：「拆除光碟機、軟碟機及其他儲存設備之介
        面、Disable USB storage . . . 等」移除任何USB 或
        光碟機儲存裝置。所有員工使用告訴人公司之電腦均須
        依據「電腦資源使用管理辦法」第5.1.3 條，在未取得
        必要之核准，不得將告訴人公司電腦或網路，私自外接
        儲存媒體、磁碟機等周邊設備。
      ⒌禁止手機之使用
        告訴人公司全面限制員工攜帶智慧型手機進入公司，如
        因業務需要使用智慧型手機，需向告訴人事前提出申請
        ，並經核准後始得攜帶智慧型手機，且即便攜帶智慧型
        手機入公司，亦禁止從事照相等功能，有卷附告訴人公
        司內部之公告可稽（106 年度偵字第5109號卷二第18頁
        ）。
      ⒍告訴人公司之承攬廠商均須簽署保密協議後，告訴人公
        司才會告知所屬各種需求之營業秘密，該等資訊縱使告
        知承攬廠商，仍屬本公司專屬之營業秘密一情，迭據證
        人邱朝棟證述於卷。
      ⒎告訴人公司為確保員工遵守前開資訊安全相關規定，於
        聘僱員工之時，即要求員工簽署聘僱承諾書，有被告簽
        署之承諾書存卷可稽，該承諾書第4 條規定：「受僱人
        於本公司任職期間有知悉或可得而知悉或以其他任何方
        式知悉或取得本公司營業秘密、資訊及資料（以下簡稱
        " 機密資料" ）之機會，為保護本公司之機密資料，受
        僱人同意：1.本承諾書所稱之" 機密資料" 係指受僱人
        於任職本公司期間所創作、開發、取得、使用、知悉等
        之本公司及本公司相關業務往來之任何其他第三人所擁
        有，並意欲繼續保持秘密性和經濟利益等之一切資訊，
        包括但不限於⑴本公司自行開發或委由第三人開發或移
        轉自第三人之資訊；及⑵書面或口頭等形式之資訊。受
        僱人知悉下列項目皆已列為本公司之機密資料：⑴與本
        公司生產、製造及研發等有關之各種資料，包括技術、
        方法、流程、配方、發明、創作、專利、商標、著作物
        、電腦軟體、積體電路電路布局、圖片、照片、樣品、
        以及相關之模型、版稿、產品規格、工程及／或設計圖
        、研究報告與分析等⑵與本公司銷售、業務、經營管理
        等有關之資料，包括產銷計畫、顧客資料、營運方針、
        公司業績、推廣策略、市場分析、財務、人事、產品成
        本等⑶其他任何經本公司標示有" 極機密" 、" 機密"
        、" 限閱" 或其他類似同義文字之文件，以及本公司視
        為機密之資料等；及⑷本公司依契約或法令對第三人負
        有保密責任之第三人之機密資料。2.受僱人於任職本公
        司期間或離職後，應嚴守保密業務，不得自行或以任何
        方式直接或間接使第三人非法知悉、持有、複製、公開
        或利用任何機密資料；但任何機密資料如已經公開或解
        除其機密性質、受僱人得免除該部分之保密義務。若受
        僱人因過失洩露或知悉他人洩露時，應立即告知本公司
        。3.（略）4.受僱人於終止與本公司聘僱關係或本公司
        要求交還時，應將所持有之本公司任何資料交還本公司
        ，包括本承諾書第四條所揭示之機密資料以及與本公司
        或與受僱人執行業務有關之各種文件、資料、圖表、或
        其他形式之資訊等，不論其為原本、複本、影本、磁帶
        、磁碟或重複製品等，受僱人亦不得以影印、複製或其
        他任何方式予以保留。
      ⒏告訴人為確保公司員工知悉告訴人公司之所有資訊安全
        管制措施、機密分級辦法等，內部會不定期舉行資訊安
        全訓練課程，此有2016年華亞科技員工行為準則暨資訊
        安全年度訓練一份可稽。
      ⒐告訴人公司對於離職員工均會進行面談，告以在離職前
        應交回或刪除所持有之營業秘密，並簽署離職面談紀錄
        ，有員工離職工面談記錄附卷可查。
      ⒑綜上，告訴人公司對於具有經濟價值之應受保護資料，
        在形式與實質兩面均將之視為營業秘密而有採取合理保
        護措施予以保護，被告辯稱下述各種營業資料，告訴人
        公司均沒有採取合理之保護措施，並不足取，合先說明
        。
    ㈡附表一所示告訴人公司所有之營業資料均有秘密性而具經
      濟價值
    項次⑴⑵⑶（起訴書附表三陳之1項次01、02、03）
      ①本檔案為三張照片，照片內容係關於告訴人公司位於桃
        園市龜山區三個廠房FAB-1 、FAB-2 、FAB-1A廠房的流
        體預估量。工務處先預估以週為單位的產量再評估工務
        處可能會遇到的系統瓶頸，針對告訴人公司日後為了提
        升產能去預估廠務系統所能滿足的最大量，以為告訴人
        公司擴建計畫之準備等情，業據被告陳嘉亨於106 年2
        月2 日在調查局接受詢問時及偵訊時供述明確（見106
        年度他字第671 號卷二，頁139 反及106 年偵字第5109
        卷三，頁21），並與證人邱朝棟於鈞院審理時證述相符
        （參證人邱朝棟證述；108 年3 月22日審判筆錄頁3 ）
        。本份資料所含內容，包括廠務的水、電、空調等系統
        設施依無塵室製造產能的提升所需供給的相關原料數據
        ，為告訴人公司列為機密等級之應受保護資訊（參楊德
        雄證述，見106 年度他字第671 號卷二，頁9 反）。
      ②依據證人邱朝棟、陳志能所述，告訴人公司之無塵室所
        有規格，均係由公司負責興建之工務部門與實際使用無
        塵室之人，逐一檢討設計而得來，而這也是告訴人公司
        內部整合而來之技術，並未公開，儘管提供給廠商，廠
        商亦簽有保密協定，不得對外透露（見106 年度偵字第
        5109號卷六，頁39；107 年7 月20日審判筆錄頁6 ）。
        依此，本份資料內含資訊均係告訴人公司根據過往經驗
        、持續修正而來，屬告訴人公司之專屬資訊，外人無法
        輕易探知，具有秘密性。
      ③由本檔案內之數據可以了解告訴人公司在多少生產量下
        ，每一種流體應使用多少量，並據此檢討廠內既有設施
        能否因應。（參證人邱朝棟證述；108 年3 月22日審判
        筆錄頁3 ）。本文件內含之數據資訊，都是定期追蹤是
        否符合需求，至少每一季檢討一次（參證人邱朝棟之證
        述，鈞院108 年3 月22日審判筆錄，頁11），告訴人公
        司經過多年試錯經驗累積後，認為是能以最經濟之成本
        達成其要求之產品良率及生產效率之最佳規格數據，而
        依據證人邱朝棟所述，告訴人公司會依據這個檔案的數
        據，決定新的一期擴建要做多少投資的計畫（參證人邱
        朝棟證述；108 年3 月22日審判筆錄頁3 ），攸關告訴
        人公司之財務規劃。其他廠商原應付出試錯之時間及費
        用等成本，自行研發出最適數據，如取得這份告訴人公
        司專屬資料，參酌告訴人公司之數據，即可無須或降低
        試錯成本之花費。是以本文件當然因其祕密性而具有經
        濟價值。被告陳嘉亨辯稱此並非營業秘密云云，純屬飾
        詞。
      ④本照片顯示之紙本資料，係被告陳嘉亨與其他同事一同
        前去大陸長江存儲公司做入職前體檢時，在下榻飯店用
        早餐時，其他同行者，拿出告訴人公司之紙本資料在討
        論，其認為是回公司執行之業務，便順手拍下，迭為被
        告於偵訊、本院準備程序供承於卷，則被告身為告訴人
        公司資深員工，並具豐富社會經驗，對於該紙本營業秘
        密，竟係由其他亦即將離職之同事於參加告訴人競爭對
        手大陸長江存儲公司安排之入職前體檢行程時，在同住
        飯店內提出一情，當能輕易判斷，告訴人公司不可能同
        意即將離職之員工，攜帶該紙本資料前往競爭對手之陣
        營，明顯為非法重製取得，被告竟仍予以拍攝，意在為
        日後新工作而準備，至為灼然，其稱係為告訴人公司需
        要計算而拍攝或稱沒有想太多云云，顯為卸責之詞，均
        無可取。
      ⑤上述紙本內容均為告訴人公司專有之技術、知識，具有
        原創性，均為著作權法所保護之語文著作。
    ㈢附表二所示營業資料（存於被告扣案電腦中之電子檔案，
      經鑑識後確認，被告陳嘉亨筆記型電腦中至少有6,102 個
      告訴人公司所有之營業資料檔案，為訴訟經濟告訴人公司
      擇取較具代表性之電子檔案34筆，當庭播放堪驗審理）
    編號01（晶圓廠微震動標準VibrationCriteria for DRAM
            Fab .ppt）
      ①檔案標示為內部使用，是告訴人公司晶圓廠微震動標準
        ，亦即告訴人公司生產機台做晶圓，要避免震動，儘管
        很輕微的震動也會影響到生產，所以告訴人公司會設定
        微震動的等級，在每一個樓層的等級都會設定，在依據
        這個等級去做房子（無塵室）的設計，在這份資料的第
        5 頁，有告訴人公司的詳細規範（參證人邱朝棟證述：
        108 年4 月19日審判筆錄頁2）。
      ②告訴人公司無塵室所有規格均係由公司負責興建之工務
        部門與實際使用無塵室之人，經過多次檢討，始選擇之
        規格（參證人邱朝棟證述；107 年7 月20日審判筆錄頁
        10），是以本份資料內含資訊均係告訴人公司根據過往
        經驗、持續修正而來，係屬告訴人公司之專屬資訊，自
        具有秘密性。復承證人邱朝棟所述，微震能力如不符合
        需求，機台將無法做良好生產，而如果全面做最好的微
        震設計，將耗費過多的成本（本院108 年6 月21日審判
        筆錄，頁7)，而這文件是告訴人公司所設定廠房微震動
        之標準（見108 年4 月19日審判筆錄，頁2 ），都是告
        訴人公司多年試錯經驗累積後，認為是能以最經濟之成
        本達成其要求之產品良率之最佳規格數據。其他廠商原
        應累積經驗及付出試錯成本，自行研發出最適數據，如
        拿到這份告訴人公司專屬資料參考或直接抄襲，可減省
        試錯成本、或至少可大幅降低興建成本。故本檔案具有
        經濟價值。
    編號02（Autolisp於ihookup 之應用.ppt）
      ①檔案標示為內部使用，是告訴人公司所有生產機台的流
        體需求之所有資料，稱為HDC （即Hookup Data Card，
        包含生產機台的所有流體銜接資料，包含類別、流量、
        接點和使用壓力等）需求，內有二千份以上的資料，詳
        細記載告訴人公司廠房內的流體需求及流體供應配置，
        讓『位置』跟HDC 去做程式自動結合。這個操作手冊是
        告訴人公司自行開發的，完全是告訴人公司的智慧財產
        （參證人邱朝棟證述：見本院108 年4 月19日審判筆錄
        頁3 ）。告訴人公司無塵室所有規格均係由公司負責興
        建之工務部門與實際使用無塵室之人，逐一檢討設計而
        來。因此本份資料內含資訊同樣均係告訴人公司根據過
        往經驗、持續修正而來（參證人邱朝棟證述：107 年7
        月20日審判筆錄頁11），因此係屬告訴人公司之專屬資
        訊，亦具有秘密性。
      ②其他廠商本應累積經驗及付出試錯成本，自行研發出最
        適數據，如拿到此份告訴人公司專屬資料參考或直接抄
        襲，即可減省試錯成本、或至少可大幅降低興建成本，
        適彰顯其經濟價值。
    編號03（ihookup&派點作法.ppt）
      ①文件標示為內部使用，係前述編號02之進階軟體設計，
        可以讓HDC 需求（即生產機台的流體需求）跟公用流體
        可以供應的地方，以電腦方式自動規劃如何去配管的規
        劃軟體（參證人邱朝棟證述：見本院108 年4 月19日審
        判筆錄頁3 ）。被告陳嘉亨於本院審理時亦稱：本份檔
        案業面右下角有FAC 字樣，代表公用處的文件等語（見
        本院108 年4 月19日審判筆錄頁3 ），證人邱朝棟又稱
        告訴人公司之無塵室所有規格，均係由公司負責興建之
        工務部門與實際使用無塵室之人，逐一檢討設計而得來
        ，也是告訴人公司內部整合而來之技術，並未公開，儘
        管提供給廠商，廠商亦簽有保密協定，不得對外透露（
        見106 年度偵字第5109號卷六，頁39；107 年7 月20日
        審判筆錄，頁6 ）。因此係屬告訴人公司之專屬資訊，
        外人無法輕易探知，具有秘密性。
      ②本文件內含資訊係告訴人公司廠房生產機台的流體需求
        跟公用流體可以供應的地方，如何以電腦方式自動規劃
        配置的軟體。而這份文件可以節省做二千台機台的流體
        對應的配管時間（參證人邱朝棟證述：108 年6 月21日
        審判筆錄頁9 ）。其他廠商原應累積經驗及付出試錯成
        本，自行研發出最適數據，如拿到這份告訴人公司專屬
        資料參考或直接抄襲，可減省試錯成本、或至少可大幅
        降低興建成本，適彰顯其經濟價值之所在。
    編號04（FAB-1&2_PA-DrainsInfo_00000000000000.xls）
      ①檔案標示為內部使用。此文件係生產機台需要的流體
        HDC （Hookup Data Card：生產機台的所有流體銜接資
        料，包含類別、流量、接點和使用壓力等）中的排水資
        料，而這是告訴人公司每一個廠排水資料的彙整。由這
        份資料可以看到每一個廠機台所有排水需求，包括它的
        位置、流量。這個資料有三千多個排水接點的資料，如
        果要做排水管路設計可以參考這個建廠的需求（參證人
        邱朝棟證述：108 年4 月19日審判筆錄頁4 ），並非涉
        及該類資訊之人所公知或可輕易取得。是依據證人邱朝
        棟所述，告訴人公司之無塵室所有規格，均係由公司負
        責興建之工務部門與實際使用無塵室之人，逐一檢討設
        計而得來，而這也是告訴人公司內部整合而來之技術，
        並未公開，儘管提供給廠商，廠商亦簽有保密協定，不
        得對外透露（見106 年度偵字第5109號卷六，頁39；10
        7 年7 月20日審判筆錄，頁6 ）。依此，本份資料內含
        資訊均係告訴人公司根據過往經驗、持續修正而來，屬
        告訴人公司之專屬資訊，外人無法輕易探知，自具有秘
        密性。
      ②依據證人邱朝棟所述，從這份文件可以瞭解每一個廠機
        台高達三千多個所有排水需求，包括它的位置、流量及
        排水接點的資料，所以如果要做排水管路設計可以參考
        這個建廠的需求，是告訴人公司排水管路設計之依據（
        參證人邱朝棟證述：108 年4 月19日審判筆錄頁4 ），
        其他廠商如參考此資料做全廠排水管路設計，可以減少
        錯誤發生（參證人邱朝棟證述：108 年6 月21日審判筆
        錄頁9 ），無須耗費試錯成本或僅付出較低之成本。是
        以本文件因其祕密性而具有經濟價值。
    編號05（FAB-1&2_PS-Special gasInfo_00000000000000.xl
           s）
      ①本文件係告訴人公司所有機台所需特殊氣體的資料、格
        式（參證人邱朝棟證述：108 年4 月19日審判筆錄頁5
        ），為告訴人公司根據過往經驗，自行發展、歸納之專
        屬資訊，並非涉及該類資訊之人所公知或可輕易取得。
        依據證人邱朝棟、陳志能所述，告訴人公司之無塵室所
        有規格，均係由公司負責興建之工務部門與實際使用無
        塵室之人，逐一檢討設計而得來，而這也是告訴人公司
        內部整合而來之技術，並未公開，儘管提供給廠商，廠
        商亦簽有保密協定，不得對外透露（見106 年度偵字第
        5109號卷六，頁39；107 年7 月20日審判筆錄，頁6 ）
        。依此，本份資料內含資訊均係告訴人公司根據過往經
        驗、持續修正而來，屬告訴人公司之專屬資訊，外人無
        法輕易探知，自具有秘密性。
      ②本份資料機密等級為機密，此份文件係告訴人公司所有
        機台所需特殊氣體的資料、格式，為特殊氣體建置之依
        據，（參證人邱朝棟證述；108 年4 月19日審判筆錄頁
        5 、10），其他廠商可以參考此資料做全廠排水管路設
        計，減少錯誤發生（參證人邱朝棟證述；108 年6 月21
        日審判筆錄頁9 、頁10），無須耗費試錯成本或僅付出
        較低之成本，便可規劃設計特殊氣體。是以本文件當然
        因其祕密性而具有經濟價值。
    編號06（1-1 IE capacity需求表.xls）
      ①本份文件標示機密為告訴人公司在規劃廠房時所統計之
        無塵室面積需求，依據無塵室面積大小設計各個流體需
        要建造的容量及區域，含各無塵室的概要配置規劃。這
        個資料內容包含既有一些附屬功能的房間，以及後續擴
        建的無塵室面積、對應流體容量的規劃，均係由公司負
        責興建之工務部門與實際使用無塵室之人，逐一檢討設
        計而得來，而這也是告訴人公司內部整合而來之技術，
        並未公開，儘管提供給廠商，廠商亦簽有保密協定，不
        得對外透露（參證人邱朝棟證述108 年4 月19日審判筆
        錄頁5 、108 年審判筆錄頁11、107 年月20日審判筆錄
        ，頁6 ）。
      ②依據證人邱朝棟所述，本文件係關於告訴人公司無塵室
        興建面積資料之統整及對應流體之規劃（參證人邱朝棟
        證述108 年4 月19日審判筆錄頁5 ），告訴人公司據此
        配合生產量興建適量之無塵室、規劃對應流體，避免發
        生設計量過大或需要修改的情況（參證人邱朝棟證述10
        8 年6 月21日審判筆錄頁11）。其他半導體廠商如果此
        配置資訊，參考或直接抄襲告訴人公司之規劃無塵室及
        公用流體流量之搭配方式，可節省試錯成本、亦毋須花
        費委任專業顧問公司，大幅降低成本，故本份資料確具
        有經濟價值。
    編號07（1-10各系統試車關聯表.xls）
      ①本文件標示機密係證人邱朝棟所製作，是告訴人公司建
        廠時所有系統的試車順序，包括電力供應順序，因為建
        廠時剛開始，各個流體都沒有，如何克服各系統所需之
        前置流體，才不會造成試車的囧境，是告訴人公司之專
        屬知識，並未公開，儘管提供給廠商，廠商亦簽有保密
        協定，不得對外透露（見108 年4 月19日審判筆錄，頁
        6 、108 年6 月21日審判筆錄頁12、107 年7 月20日審
        判筆錄，頁6 ）
      ②誠如證人邱朝棟所述，本文件內含資訊，可以提供新建
        廠區之業者參考，如何在沒有流體供應時，妥適解決無
        塵室各系統所需之前置流體問題，避免發生試車出現流
        體無法按照順序供應給下一個系統，試車即無法進行之
        問題（參證人邱朝棟證述；108 年6 月21日審判筆錄頁
        12）。這份資料之內容，都是告訴人公司經驗累積之成
        果（參證人邱朝棟證述：107 年7 月20日審判筆錄頁14
        ），其他廠商尤其是新進廠商如可拿到這份告訴人公司
        專屬資料參考或直接抄襲，可節省試錯成本、亦毋須花
        費委任專業顧問公司，大幅降低成本。準此，本份資料
        確實具有經濟價值。
    編號08（1-16機台layout參考對照表）
      ①本文件標示機密係告訴人公司針對高樓層、特殊區域無
        法供應流體或供應限制之統整資料並非涉及該類資訊之
        人所公知或可輕易取得，儘管提供給廠商，廠商亦簽有
        保密協定，不得對外透露（參證人邱朝棟證述；108 年
        4 月19日審判筆錄頁7 、108 年6 月21日審判筆錄頁13
        、107 年7 月20日審判筆錄，頁6 ）。故本份資料係屬
        告訴人公司之專屬資訊，外人無法輕易探知，自具有秘
        密性。
      ②依證人邱朝棟所述，本文件內含資訊告訴人公司針對高
        樓層、特殊區域無法供應流體或供應限制之統整資料。
        為避免造成建造成本之浪費，流體並不需要供應所有樓
        層及區域，畢竟如某些小區域僅須要1 、2 個特殊需求
        ，而這張表就是列出有哪些高樓層及特殊區域無法供應
        流體或其供應之限制（參證人邱朝棟證述108 年4 月19
        日審判筆錄頁7 ），藉此可避免將機台安排在錯誤的區
        域造成無法安裝或進行產品之生產（參證人邱朝棟證述
        108 年6 月21日審判筆錄頁13），讓告訴人公司可以最
        有效率將機台安排在正確區域，並使公用流體可以供應
        機台之需求。參考或直接抄襲這份告訴人公司專屬資料
        ，可節省試錯成本、降低管理成本、興建成本，或減少
        聘請顧問公司所需之花費。準此，本份資料確實具有經
        濟價值。
    編號09（1-2 IDD capacity 計算表.xls）
      ①本文件標示機密，係告訴人公司根據無塵室面積需求（
        即編號06）計算、規劃各個流體（包含全部公用流體在
        內）的預計建造量，與附表13編號6 之檔案相似，但更
        詳細計算各區域之流體供應容量（參證人邱朝棟證述10
        8 年4 月19日審判筆錄頁8 及108 年6 月21日審判筆錄
        ，頁13、14），內含告訴人公司專屬資訊，並非涉及該
        類資訊之人所公知或可輕易取得。被告陳嘉亨於審理時
        亦稱：本份檔案部分資料是其任職告訴人公司時參與製
        作等語，顯見本份資料應係告訴人公司所屬之資料（參
        108 年4 月19日審判筆錄頁8 ）證人邱朝棟復稱這也是
        告訴人公司內部整合而來之技術，並未公開，儘管提供
        給廠商，廠商亦簽有保密協定，不得對外透露（107 年
        7 月20日審判筆錄，頁6 ）。依此，本份資料外人無法
        輕易探知，自具有秘密性。
      ②依據證人邱朝棟所述，本文件內含資訊告訴人公司針對
        無塵室面積需求，就全部流體供應需求之建置規劃，由
        於本份資料係更詳細計算各個區域之流體供應容量，因
        此告訴人公司藉由本份資料方能建造更適當之容量（參
        108 年6 月21日審判筆錄頁13），避免資源浪費或導致
        容量不足，讓告訴人公司可以用最精簡之建造成本興建
        無塵室，並規劃所需要之公用流體量以滿足需求。這份
        資料係告訴人公司試錯經驗的累積，如參考或抄襲這份
        告訴人公司專屬資料，可節省試錯成本、降低管理成本
        、興建成本，或減少聘請顧問公司所需之花費。準此，
        本份資料確實具有經濟價值。
    編號10（各系統公用流體需求調查總表.xls）
      ①本文件標示機密，係證人邱朝棟主筆，內容包含告訴人
        公司設計中之各個公用流體系統，對於其他流體之需求
        ，像其中的水需要水源，440 的兩種電源，還有208 、
        CDA 壓縮空氣、氮氣、冷凍水、酸鹼一般三種排氣、蒸
        汽、疑控等等需求之資訊（參證人邱朝棟證述；108 年
        4 月19日審判筆錄頁8 、108 年6 月21日審判筆錄頁14
        ），並非涉及該類資訊之人所公知或可輕易取得。
      ②依據證人邱朝棟所述，本文件內含資訊包含告訴人公司
        設計中之各個公用流體系統，對於其他流體之需求，藉
        由這份資料，讓告訴人公司在做規劃設計時，可以用最
        精簡之效率完成規劃設計，以避免遺漏，並進而避免機
        台生產時，不會因缺乏某項流體而無法生產（參證人邱
        朝棟證述108 年4 月19日審判筆錄，頁8 及108 年6 月
        21日審判筆錄，頁14）。這份資料係告訴人公司試錯經
        驗的累積，如參考或直接抄襲這份告訴人公司專屬資料
        ，可節省試錯成本、降低管理成本、興建成本，或減少
        聘請顧問公司所需之花費。故本份資料確實具有經濟價
        值。
    編號11（S5-TGTSF-8001-v05.pdf）
      ①本份文件標示機密係告訴人公司生產機台採購時關於環
        境安全跟公用流體的採購規範書（參證人邱朝棟證述10
        8 年4 月19日審判筆錄頁9 、108 年6 月21日審判筆錄
        頁14）。此等採購資料是告訴人公司四次建廠累積下來
        的經驗，甚至包含告訴人公司未來擬改善之方向及資訊
        （參證人邱朝棟證述；107 年7 月20日審判筆錄頁16）
        ，因此自屬告訴人公司所有之專屬資訊，並非涉及該類
        資訊之人所公知或可輕易取得。被告陳嘉亨於本院審理
        時亦稱本份檔案部分資料是其任職告訴人公司時參與製
        作，顯見本份資料應係告訴人公司所屬之資料（參108
        年4 月19日審判筆錄頁9 ），不為外人所知，自具有秘
        密性。
      ②告訴人公司針對採購機台設備訂定之技術規範包含機台
        設備的規格、組裝、定位、安全及合約交貨等相關規定
        ，係告訴人公司告訴人公司四次建廠累積下來的經驗，
        甚至包含告訴人公司未來擬改善之方向及資訊，使告訴
        人公司可以最經濟之成本完成水、電、空調、氣體之採
        購，並可以瞭解空調、水、氣體對生產機台配管的相關
        技術、秘密，若沒有符合這些規格，就無法生產、效率
        或良率很差（參證人邱朝棟證述107 年7 月20日審判筆
        錄頁16至17），這份檔案可確保告訴人買到的機台設計
        是符合告訴人公司各項環境條件、流體，而不致無法生
        產（參證人邱朝棟證述108 年6 月21日審判筆錄頁15）
        。其他廠商原應累積經驗及付出試錯成本，始能正確制
        定符合自己需求之規格，如拿到這份告訴人公司專屬資
        料參考或直接抄襲，可減省試錯成本、或至少可大幅降
        低成本。準此，本份資料確實具有經濟價值。
    編號12（Fab1&2廠房與系統設計參數彙總表.xlsx）
      ①本份文件標示機密，係告訴人公司廠房設計時針對風險
        趨避的設計考量之參考資料，包含地震、雷擊、颱風、
        電磁波EMI 控制、建物微震等等（參證人邱朝棟證述10
        8 年4 月19日審判筆錄頁8 、108 年6 月21日審判筆錄
        頁14），並非涉及該類資訊之人所公知或可輕易取得。
      ②依據證人邱朝棟所述，本文件內含資訊包含告訴人公司
        廠房設計時針對所有風險趨避的資料，讓告訴人公司在
        做規劃設計時，可以針對風險進行趨避，以避免災害（
        參證人邱朝棟證述108 年4 月19日審判筆錄頁9 ），例
        如避免將來保險費用大幅提高或發生重大生產中斷風險
        （參證人邱朝棟證述108 年6 月21日審判筆錄頁16）。
        這份資料係告訴人公司試錯經驗的累積，如參考或直接
        抄襲這份告訴人公司專屬資料，可節省試錯成本、降低
        管理成本、興建成本，或減少聘請顧問公司所需之花費
        。準此，本份資料確實具有經濟價值。
    編號13（1-3 房間區域設計需求表（1.0）.xls）
      ①本文件標示機密係證人邱朝棟所創，內容包括告訴人公
        司建廠時所有房間裡面的各項流體或設施需求，如牆面
        處理，是否需要空調、火警、消防、防爆、照明等級、
        網路需求、高架地板等23項之資訊（參證人邱朝棟證述
        108 年4 月19日審判筆錄頁10、108 年6 月21日審判筆
        錄頁14），並非涉及該類資訊之人所公知或可輕易取得
        。
      ②依據證人邱朝棟所述，本文件內含資訊包含告訴人公司
        廠房興建時，所有房間裡面的各項流體或設施需求（參
        證人邱朝棟證述108 年4 月19日審判筆錄頁9 ），依據
        此份資料建造每個房間的各項設施、硬體設備，方能符
        合房間使用者需求及流體使用（參證人邱朝棟證述108
        年6 月21日審判筆錄頁17），讓告訴人公司以最精簡、
        效率之方式滿足廠房興建之需求，係告訴人公司建廠試
        錯經驗的累積。如參考或直接抄襲這份告訴人公司專屬
        資料，可節省試錯成本、降低管理成本、興建成本，或
        減少聘請顧問公司所需之花費。準此，本份資料確實具
        有經濟價值。
    編號14（電儀共同規範V2.1.doc）
      ①本文件標示機密，係被告陳嘉亨任職告訴人公司時所製
        作，為告訴人公司各個系統的採購資料，專門規範低壓
        電力的所有詳細節（參證人邱朝棟證述108 年4 月19日
        審判筆錄頁10、108 年6 月21審判筆錄頁17至18），並
        非涉及該類資訊之人所公知或可輕易取得。被告陳嘉亨
        於鈞院審理時亦稱：本份檔案部分資料是其任職告訴人
        公司時參與製作，顯見本份資料應係告訴人公司所屬之
        資料（參108 年4 月19日審判筆錄頁10）。
      ②依據證人邱朝棟所述，本文件專門規範低壓電力的所有
        詳細細節（參證人邱朝棟證述108 年4 月19日審判筆錄
        頁9)，統一告訴人公司所有公用系統的電力（包含內部
        的各項電子零件），以利後續維修時之快速、經濟效應
        （參證人邱朝棟證述；108 年6 月21日審判筆錄，頁17
        ），讓告訴人公司以最精簡、效率之方式進行採購，滿
        足需求，並有利快速、經濟之維修，係告訴人公司建廠
        試錯經驗的累積，如參考或直接抄襲這份告訴人公司專
        屬資料，可節省試錯成本、降低管理成本，或減少聘請
        顧問公司所需之花費。準此，本份資料確實具有經濟價
        值。
    編號15（UPW Spec 7.0.doc）
      ①本文件標示機密係告訴人公司超純水系統採購的詳細資
        料，專門規範超純水的詳細資料（參證人邱朝棟證述10
        8 年4 月19日審判筆錄頁11、108 年6 月21日審判筆錄
        頁17至18），並非涉及該類資訊之人所公知或可輕易取
        得。
      ②依據證人邱朝棟所述，本文件專門規範超純水的詳細資
        料（參證人邱朝棟證述108 年4 月19日審判筆錄頁9 ）
        ，可以讓告訴人公司以最精簡、效率之方式進行採購合
        適的超純水系統，滿足需求（參證人邱朝棟證述108 年
        6 月21日審判筆錄頁18）。這份資料係告訴人公司試錯
        經驗的累積，如參考或直接抄襲這份告訴人公司專屬資
        料，可節省試錯成本、降低管理成本，或減少聘請顧問
        公司所需之花費。準此，本份資料確實具有經濟價值。
    編號16（FAB2 Drain Spec5.0 New.docx）
      ①本文件標示機密係告訴人公司製程排水、機台排水系統
        採購的詳細資料之資訊（參證人邱朝棟證述108 年4 月
        19日審判筆錄頁12、108 年6 月21日審判筆錄，頁17至
        18）係由公司負責興建之工務部門與實際操作排水管理
        之人，逐一檢討設計而得來，而這也是告訴人公司內部
        整合而來之技術，並未公開，儘管提供給廠商，廠商亦
        簽有保密協定，自具有秘密性。
      ②依據證人邱朝棟所述，本文件係告訴人公司製程排水、
        機台排水系統採購的詳細資料（參證人邱朝棟證述108
        年4 月19日審判筆錄頁12），廠商可以參考這份資料，
        使用正確方法、材料安裝排水管路系統及收集桶槽，避
        免因錯誤安裝導致排水不順或管路破裂影響生產（參證
        人邱朝棟證述108 年6 月21日審判筆錄頁19），以最精
        簡、效率之方式進行採購，並進行排水管路系統之安裝
        以滿足需求。這份資料係告訴人公司試錯經驗的累積，
        如參考或直接抄襲這份告訴人公司專屬資料，可節省試
        錯成本、降低管理成本，或減少聘請顧問公司所需之花
        費。準此，本份資料確實具有經濟價值。
    編號17（G026.10.2 VMBVMP.doc）
      ①本文件標示機密係告訴人公司特殊氣體管線及閥箱之採
        購規範（參證人邱朝棟證述108 年4 月19日審判筆錄，
        頁12及108 年6 月21日審判筆錄，頁19）。依據證人邱
        朝棟所述，告訴人公司之無塵室所有規格，均係由公司
        負責興建之工務部門與實際使用無塵室之人，逐一檢討
        設計而得來，而這也是告訴人公司內部整合而來之技術
        ，並未公開，儘管提供給廠商，廠商亦簽有保密協定，
        不得對外透露（107 年7 月20日審判筆錄，頁6 ）。依
        此，本份資料係屬告訴人公司之專屬資訊，外人無法輕
        易探知，自具有秘密性。
      ②依據證人邱朝棟所述，本文件係告訴人公司特殊氣體採
        購的詳細資料之資訊（參證人邱朝棟證述108 年4 月19
        日審判筆錄頁12），可以讓告訴人公司可以用適當的管
        線、含控制閥件及偵測設施、材料和配置方法做出符合
        品質要求的特殊氣體和相關安全措施，以避免發生重大
        工安意外或影響到生產（參證人邱朝棟證述108 年6 月
        21日審判筆錄，頁19），本份資料以最精簡、效率之方
        式進行採購，建置設施、滿足需求，係告訴人公司建廠
        試錯經驗的累積。如參考或直接抄襲這份告訴人公司專
        屬資料，可節省試錯成本、降低管理成本，或減少聘請
        顧問公司所需之花費。準此，本份資料確實具有經濟價
        值。
    編號18（Chapter 6.5 System Quality Specification .doc
           ）
      ①本份文件標示為機密，含有告訴人公司化學品供應系統
        採購的詳細資料，資料顯示化學品品質濃度雖是由技術
        母廠轉移過來，但供應設備裡面之各項元件控制細節係
        告訴人公司累積多年之經驗，不斷修正而來，係屬告訴
        人公司之專屬資訊，並未公開，儘管提供給廠商，廠商
        亦簽有保密協定，不得對外透露。（參證人邱朝棟證述
        108 年4 月19日審判筆錄頁13、108 年6 月21日審判筆
        錄，頁20）。
      ②依據證人邱朝棟所述，本文件內含告訴人公司化學品供
        應系統採購的詳細資料，可以讓告訴人公司以最精簡、
        效率之方式進行採購，建構適合各項化學品特性的供應
        系統，以滿足需求，並避免發生品質問題或工安意外係
        告訴人公司試錯經驗的累積，如參考或直接抄襲這份告
        訴人公司專屬資料，可節省試錯成本、降低管理成本，
        或減少聘請顧問公司所需之花費。準此，本份資料確實
        具有經濟價值。
    編號19（Slurry RFQ.doc）
      ①本份文件標示為機密係告訴人公司研磨液體的供應系統
        之採購的詳細資料均係由公司負責興建之工務部門與實
        際研磨設備操作管理之人，逐一檢討設計而得來，而這
        也是告訴人公司內部整合而來之技術，並未公開，儘管
        提供給廠商，廠商亦簽有保密協定，不得對外透露（參
        證人邱朝棟證述108 年4 月19日審判筆錄頁13、107 年
        7 月20日審判筆錄，頁6），故具有秘密性。
      ②依據證人邱朝棟所述，本文件係告訴人公司研磨液體的
        供應系統採購的詳細資料（參證人邱朝棟證述108 年4
        月19日審判筆錄頁12），各項研磨液體供應系統之採購
        會影響生產品質（參證人邱朝棟證述108 年6 月21日審
        判筆錄頁21）。這份資料可以讓告訴人公司以最精簡、
        效率之方式採購符合告訴人公司需求之研磨液體供應系
        統，係告訴人公司試錯經驗的累積，如參考或直接抄襲
        這份告訴人公司專屬資料，可節省試錯成本、降低管理
        成本，或減少聘請顧問公司所需之花費。準此，本份資
        料確實具有經濟價值。
    編號20（8.1FMS Networking System）
      ①本檔案標示為機密係告訴人公司監控系統之採購的詳細
        資料，均係由公司負責興建之工務部門與實際使用無塵
        室之人，逐一檢討設計而得來，而這也是告訴人公司內
        部整合而來之技術，並未公開，儘管提供給廠商，廠商
        亦簽有保密協定，不得對外透露（參證人邱朝棟證述10
        8 年4 月19日審判筆錄頁12、13，107 年7 月20日審判
        筆錄，頁6 ），並非涉及該類資訊之人所公知。
      ②依據證人邱朝棟所述，本文件係告訴人公司監控系統採
        購的詳細資料，由於半導體廠有非常多危險流體，必須
        建造一個完整可靠的監控系統，方能確保安全及品質，
        而這份資料可以讓告訴人公司以最精簡、效率之方式進
        行採購，滿足需求。這份資料係告訴人公司投入許多過
        往經驗而建置（參證人邱朝棟證述108 年6 月21日審判
        筆錄頁22），係告訴人公司過往試錯經驗的累積，如參
        考或直接抄襲這份告訴人公司專屬資料，可節省試錯成
        本、降低管理成本，或減少聘請顧問公司所需之花費。
        準此，本份資料確實具有經濟價值。
    編號21（無塵室系統與AMHS系統）
      ①本文件標示為機密，係告訴人公司建廠後，針對在空調
        系統運作後遇到之缺失、面臨之新增需求所製作之建議
        改善方案，並據以修改之採購規範，以利下次採購時可
        改善採購品質，係告訴人公司依據實際操作經驗彙整而
        成所研擬之改善方案，告訴人公司並據以修改空調系統
        之採購規範並未公開，儘管提供給廠商，廠商亦簽有保
        密協定，不得對外透露（參證人邱朝棟證述108 年4 月
        19日審判筆錄頁14，108 年6 月21日審判筆錄頁23，10
        7 年7 月20日審判筆錄頁6 ）。
      ②依據證人邱朝棟所述，本文件內含資訊係告訴人公司依
        據實際操作機驗所提之建議改善方案（參證人邱朝棟證
        述：108 年4 月19日審判筆錄頁14及108 年6 月21日審
        判筆錄，頁23），可以讓告訴人公司作為下一期採購之
        改善，讓下一期系統可以更有效率、費用節約（參證人
        邱朝棟證述108 年6 月21日審判筆錄，頁23），係告訴
        人公司試錯經驗的累積（參108 年4 月19日審判筆錄頁
        14）。如參考或直接抄襲這份資料，可節省試錯成本、
        降低管理成本，或減少聘請顧問公司所需之花費。準此
        ，本份資料確實具有經濟價值。
    編號22（FAB-1A CCR Lesson Learnt（for Fab-M ）（0.1
           ）.xls）
      ①本文件機密等級為機密，係告訴人公司建廠後，針對在
        監控系統、低壓電力等運作後遇到之缺失、面臨之新增
        需求所製作之建議改善方案，並據以修改採購規範，以
        利下次採購時可改善採購品質，內含告訴人公司依據實
        際運作經驗逐一檢討設計所得之資料，並未公開，儘管
        提供給廠商，廠商亦簽有保密協定，不得對外透露（參
        證人邱朝棟證述108 年4 月19日審判筆錄頁14至頁15、
        24頁，107 年7 月20日審判筆錄，頁6 ）。故本份資料
        係屬告訴人公司之專屬資訊，自具有秘密性。
      ②依據證人邱朝棟所述，本文件係告訴人公司依據實際操
        作機驗所提之建議改善方案（參證人邱朝棟證述108 年
        4 月19日審判筆錄頁14及108 年6 月21日審判筆錄，頁
        23），可以讓告訴人公司作為下一期採購之改善，讓下
        一期系統可以更有效率、費用節約（參證人邱朝棟證述
        108 年6 月21日審判筆錄，頁23），係告訴人公司試錯
        經驗的累積（參108 年4 月19日審判筆錄頁14）。如參
        考或直接抄襲這份資料，可節省試錯成本、降低管理成
        本，或減少聘請顧問公司所需之花費。準此，本份資料
        確實具有經濟價值。
    編號23（EIES Lesson learnt（for Fab-M ）（0.1 ）.xls
           ）
      ①本文件標示機密，係告訴人公司針對中控室、火警系統
        等在建廠中、運作後遇到之缺失、面臨之新增需求所製
        作之建議改善方案，並據以修改採購規範，以利下次採
        購時可改善採購品質設計並經過內部整合而來之資料，
        並未公開，儘管提供給廠商，廠商亦簽有保密協定，不
        得對外透露（參證人邱朝棟證述108 年4 月19日審判筆
        錄頁15，107年7 月20日審判筆錄頁6 ）。
      ②本文件內含資訊係告訴人公司依據實際操作機驗所提之
        建議改善方案（參證人邱朝棟證述108 年4 月19日審判
        筆錄頁15及108 年6 月21日審判筆錄頁24），可以讓告
        訴人公司作為下一期採購之改善，讓下一期系統可以更
        有效率、費用節約（參證人邱朝棟證述；108 年6 月21
        日審判筆錄頁23），係告訴人公司試錯經驗的累積，如
        參考或直接抄襲這份資料，可節省試錯成本、降低管理
        成本，或減少聘請顧問公司所需之花費。準此，本份資
        料確實具有經濟價值。
    編號24（MES Lessob learnt 檢討紀錄（for Fab-M ）（0.
           1）.xls）
      ①本份文件標示機密係告訴人公司針對在營建及機械系統
        等建廠中、建廠後遇到之缺失、面臨之新增需求所製作
        之建議改善方案，並據以修改採購規範，以利下次採購
        時可改善採購品質，係告訴人公司依據實際運作經驗，
        逐一檢討設計並經內部整合而來之資料，並未公開，儘
        管提供給廠商，廠商亦簽有保密協定，不得對外透露（
        參證人邱朝棟證述108 年4 月19日審判筆錄頁16，107
        年7 月20日審判筆錄頁6 ）。
      ②依據證人邱朝棟所述，本文件內含資訊係告訴人公司依
        據實際操作機驗所提之建議改善方案（參證人邱朝棟證
        述108 年4 月19日審判筆錄頁16及108 年6 月21日審判
        筆錄頁23），可以讓告訴人公司作為下一期採購之改善
        ，讓下一期系統可以更有效率、費用節約（參證人邱朝
        棟證述108 年6 月21日審判筆錄頁23），係告訴人公司
        試錯經驗的累積（參108 年4 月19日審判筆錄頁16）。
        如參考或直接抄襲這份資料，可節省試錯成本、降低管
        理成本，或減少聘請顧問公司所需之花費。準此，本份
        資料確實具有經濟價值。
    編號25（CUB2正壓系統成效說明）
      ①本文件標示機密係告訴人公司廠房內空調系統設計時的
        正壓規劃，可以避免污染源擴散或節省能源效率，均係
        由公司負責興建之工務部門與實際使用之人，逐一檢討
        設計而得來，而這也是告訴人公司內部整合而來之技術
        ，並未公開，儘管提供給廠商，廠商亦簽有保密協定，
        不得對外透露（參證人邱朝棟證述108 年4 月19日審判
        筆錄頁16，107 年7 月20日審判筆錄頁6 ）。
      ②依據證人邱朝棟所述，本文件可讓告訴人公司避免污染
        源擴散或者節省能源效率（參證人邱朝棟證述108 年4
        月日審判筆錄頁16），在最有經濟效益下讓各個公用設
        施維持比較良好的環境或節省成本，提高電子設備、電
        子零件之可靠度（參證人邱朝棟證述108 年6 月21日審
        判筆錄26）。如參考或直接抄襲取到這份告訴人公司專
        屬資料，可節省試錯成本、降低管理成本，或減少聘請
        顧問公司所需之花費。準此，本份資料確實具有經濟價
        值。
    編號26（A-5-4.3 CR environmental specdefinition .ppt
           ）
      ①本資料標示機密是關於無塵室環境規格設計（包括但不
        限於溫度、壓力、濕度、潔淨度等規格之資訊），但加
        入告訴人公司運轉經驗所得之數據。告訴人公司之無塵
        室所有規格，均係由公司負責興建之工務部門與實際使
        用無塵室之人，逐一檢討設計而得來，而這也是告訴人
        公司內部整合而來之技術，並未公開，儘管提供給廠商
        ，廠商亦簽有保密協定，不得對外透露（參證人邱朝棟
        證述108 年6 月21日審判筆錄頁27，107 年7 月20日審
        判筆錄頁6 ）
      ②檔案內之數據使告訴人公司節省很多成本，並能在不影
        響產品品質之情形下提升告訴人公司生產速度，讓告訴
        人公司採購規範最正確化，避免購買到不適當的無塵室
        設施。例如無塵室的濕度設計之調整數據，每年約幫告
        訴人公司節省約新台幣800 萬元之電費，而公司產品品
        質仍然維持在原有之高水準（參證人邱朝棟證述107 年
        7 月20日審判筆錄頁6 及108 年6 月21日審判筆錄頁27
        ），故具經濟價值甚明。
    編號27（A-5-6.1 CR system description.doc）
      ①文件標示機密，係訴人公司針對無塵室等在建廠中、運
        作後遇到之缺失、面臨之新增需求所製作之建議改善方
        案，並據以修改採購規範，以利下次採購時可改善採購
        品質，為告訴人公司依據實際運作經驗，逐一檢討設計
        並經內部整合而來之資料，並未公開，儘管提供給廠商
        ，廠商亦簽有保密協定，不得對外透露（參證人邱朝棟
        證述108 年4 月19日審判筆錄頁17，107 年7 月20日審
        判筆錄頁6 ）。
      ②依據證人邱朝棟所述，本文件內含資訊係告訴人公司無
        塵室建議改善方案之資訊（參證人邱朝棟證述108 年4
        月19日審判筆錄頁17），可以讓告訴人公司據以改善運
        作之問題，並據以修改後續之採購規範，以利後續可以
        採購最符合需求，並避免買到錯誤規格，而需大幅修改
        或影響生產（參108 年6 月21日審判筆錄頁27），係告
        訴人公司試錯經驗的累積（參108 年6 月21日審判筆錄
        頁28）。如參考或直接抄襲這份告訴人公司專屬資料，
        可節省試錯成本、降低管理成本，或減少聘請顧問公司
        所需之花費。準此，本份資料確具經濟價值。
    編號28（CMCA214^HDC^new（Cu）-00000000.XLS）
      ①本件列印時會顯示保密等級為機密，為告訴人公司CMCA
        214 生產機台的所有公用流體需求，包括10大類流體都
        有。係告訴人公司依據實際運作經驗，逐一檢討設計並
        經內部整合而來之資料，並未公開儘管提供給廠商，廠
        商亦簽有  保密協定，不得對外透露（參證人邱朝棟證
        述108 年4 月19日審判筆錄頁18，108 年6 月21日審判
        筆錄頁28至29，107 年7 月20日審判筆錄頁6 ）。
      ②依據證人邱朝棟所述，本文件內含資訊讓告訴人公司可
        以依據機台需求做正確之公用流體供應，避免錯誤造成
        機台無法生產（參108 年6 月21日審判筆錄頁28），係
        告訴人公司試錯經驗的累積（參108 年6 月21日審判筆
        錄頁28至29）。如參考或直接抄襲這份告訴人公司專屬
        資料，可節省試錯成本、降低管理成本，或減少聘請顧
        問公司所需之花費。準此，本份資料確具有經濟價值。
    編號29 （PLYA213^HDC^ver1.00.XLS）
      ①本文件列印會顯示保密等級機密，係告訴人公司另一台
        生產機台的所有公用流體需求，一樣是包括10大類流體
        都有（參證人邱朝棟證述；108 年4 月19日審判筆錄頁
        18）。係告訴人公司依據實際運作經驗，逐一檢討設計
        並經內部整合而來之資料，並未公開（見108 年6 月21
        日審判筆錄，頁29），儘管提供給廠商，廠商亦簽有保
        密協定，不得對外透露（107 年7 月20日審判筆錄頁6
        ）。
      ②依據證人邱朝棟所述，本文件內含資訊讓告訴人公司可
        以依據機台需求做正確之公用流體供應，避免錯誤造成
        機台無法生產，係告訴人公司試錯經驗的累積（參108
        年6 月21日審判筆錄頁29）。如參考或直接抄襲這份告
        訴人公司專屬資料，可節省試錯成本、降低管理成本，
        或減少聘請顧問公司所需之花費。準此，本份資料確具
        有經濟價值。
    編號30及32（專題2-氨氮消減計畫書Status.ppt）
      ①本文件標示內部使用係告訴人公司廢水中氨氮成分處理
        的專案計畫資料，詳細探討及規劃氨氮廢水的處理（參
        證人邱朝棟證述108 年4 月19日審判筆錄頁20及頁21）
        。此份資訊係由告訴人公司收集資料、跟廠商檢討後所
        獲取之心得，最後依據告訴人公司之需求進行排水廢水
        量、環境、操作之規劃（108 年6 月21日審判筆錄，頁
        30至頁31），係告訴人公司依據實際經驗，整合而來之
        資料，並未公開，儘管提供給廠商，廠商亦簽有保密協
        定，不得對外透露（107 年7 月20日審判筆錄，頁6 ）
        。
      ②依據證人邱朝棟所述，本文件內含資訊讓告訴人公司可
        以依據這個規劃建造出符合新環保法規要求的氨氮消減
        廢水系統機台，以避免遭行政機關科處罰鍰，或遭勒令
        停止生產（參108 年6 月21日審判筆錄頁30），這是告
        訴人公司藉由收集資料、與廠商不斷檢討，並依據自己
        需求而製作（參108 年6 月21日審判筆錄頁30至31），
        如參考或直接抄襲取到這份告訴人公司專屬資料，可節
        省試錯成本、降低違法風險成本，或減少聘請顧問公司
        所需之花費。準此，本份資料具有經濟價值。
    編號31（F16 A2&A1 Spacemanagement .pptx）
      ①本文件標示機密係告訴人公司台中廠的無塵室規劃設計
        ，包括生產機台的配置圖（參證人邱朝棟證述；108 年
        4 月19日審判筆錄頁20），係由告訴人公司依據實際運
        作經驗，逐一檢討設計並經內部整合而來之資料，並未
        公開（見108 年6 月21日審判筆錄頁31）。
      ②依據證人邱朝棟所述，本文件內含資訊可以讓廠商建立
        一個新的、符合新世代產品需求的半導體廠營建架構（
        參108 年6 月21日審判筆錄頁31），其他廠商如參考或
        直接抄襲這份告訴人公司專屬資料，可節省試錯成本、
        降低違法風險成本，或減少聘請顧問公司所需之花費。
        準此，本份資料具有經濟價值。
    編號33（FAB-3空橋荷重需求-1.ppt）
      ①本文件標示機密係告訴人公司規劃三廠時二個無塵室建
        物之間，所有連通空橋、無塵空橋之設計資料（參證人
        邱朝棟證述108 年4 月19日審判筆錄頁21），係由告訴
        人公司將無塵室興建中、運作後之缺失及需求，彙整而
        成所研擬之改善方案，告訴人公司並據以修改採購規範
        。此係告訴人公司依據實際運作經驗，逐一檢討設計並
        經內部整合而來之資料，並未公開，儘管提供給廠商，
        廠商亦簽有保密協定，不得對外透露（107 年7 月20日
        審判筆錄，頁6 ）。本份資料自屬告訴人公司之專屬資
        訊，自具有秘密性。
      ②依據證人邱朝棟所述，本文件內含資訊，可以讓告訴人
        公司建立一個最適當之二棟無塵室建築間的空橋設計，
        避免無法讓重型設備從空橋通過，並大幅改善二個無塵
        室間的生產效益、投資成本（參108 年6 月21日審判筆
        錄頁32）。而這份資料係告訴人公司經驗累積之成果，
        其他廠商如參考或直接抄襲這份告訴人公司專屬資料，
        可節省試錯成本，或減少聘請顧問公司所需之花費。準
        此，本份資料具有經濟價值。
    編號34（Fab-3 site LayoutProposal_00000000（Final ）
            ）
      ①本文件標示機密係告訴人公司規劃三廠時，所有建物配
        置、預估費用、時程等資料（參證人邱朝棟證述108 年
        4 月19日審判筆錄頁21），係由告訴人公司將無塵室興
        建中、運作後之缺失及需求，彙整而成所研擬之改善方
        案，告訴人公司並據以修改採購規範。此係告訴人公司
        依據實際運作經驗，逐一檢討設計並經內部整合而來之
        資料，並未公開，儘管提供給廠商，廠商亦簽有保密協
        定，不得對外洩漏（107 年7 月20日審判筆錄頁6 ）。
      ②依據證人邱朝棟所述，本文件內含資訊，可以讓廠商建
        立一個新的、符合新世代產品需求的半導體廠建物及無
        塵室規劃，係告訴人公司試錯經驗的累積（參108 年6
        月21日審判筆錄頁33）。如參考或直接抄襲這份告訴人
        公司專屬資料，可節省試錯成本、降低管理成本，或減
        少聘請顧問公司所需之花費。準此，本份資料具有經濟
        價值。
    ㈣被告對於其所有遭扣案之筆記型電腦內確於105 年11月23
      日存入附表二所示之電磁紀錄一節，並不否認，於偵訊時
      先陳稱：「那個人說他有華亞科公司公用資料匣的資料，
      希望借存在我電腦內，對方用隨身碟在我面前將資料存進
      我的電腦」，再進一步陳稱：「那時候是方祈富拜託我，
      因為我剛剛換了新的筆記型電腦是我私人用的，方祈富說
      劉韶光會把資料先借存在我電腦裡」，嗣於本院準備程序
      時再度陳述「他說是公用資料匣內的資料，我的認知是裡
      面沒有機密文件，所以我才答應他，裡面有什麼資料我沒
      有看過」「這個資料我後來就給方祈富了，是在大陸的時
      候，方祈富就把檔案複製出去了」等語，惟依本院審理同
      案被告張永明時，已然查知方祈富與被告均係告訴人公司
      工務處之員工，被告亦自承與方祈富均係在同一時期離職
      ，同一時期進入同為半導體業者之大陸長江存儲公司任職
      ，是方祈富為求在新公司向新老闆，彰顯其在工作上之價
      值，亟須告訴人公司之營業資訊，不言可喻，且所須有關
      告訴人公司之營業資訊，若為不具經濟價值之營業資訊，
      則取來又有何用？因此被告身為半導體之專業人士，社會
      經驗常識亦豐足，對於劉韶光存入筆電之電子資料，其中
      容或含有告訴人營業秘密，已然具有不確定之認識。第稽
      以在被告電腦內告訴人公司之資料多達六千餘筆，參酌本
      案發生之時空背景，其中夾藏告訴人公司營業秘密之機率
      不可謂不高，且被告於偵查中亦自承在106 年1 月間，自
      認該筆資料後在電腦內不妥，遂將之全部刪除，益徵被告
      固然宣稱不曾開啟檔案，然主觀上對於劉韶光存入之電子
      檔案，其中當含有營業秘密一情，應具有不確定之認知，
      著無疑義。又被告既與方祈富同時期離職履新，衡諸同理
      心對於告訴人公司之營業秘密當亦有需求，是單純借存之
      說不可信，傳遞訊息兼共享情報且備而不用，方為事實。
    ㈤上揭電磁記錄俱屬告訴人公司之營業秘密，業經本院認定
      如上，又係被告在告訴人公司工務處之同事劉韶光於被告
      在職的最後一日，於告訴人公司附近，以USB 隨身碟之方
      式重製於被告電腦中，明顯違反告訴人公司營業秘密之揭
      露原則，而為劉韶光未經授權非法重製其職務上知悉之營
      業秘密，身為告訴人公司資深員工之被告，實難推託諉稱
      不知其情。
    ㈥綜上所述，被告之犯行，事證明確，堪以認定。公訴人另
      請求併辦部份（108 年度偵字第1539號），因與本案起訴
      被告部份係事實上同一之案件，本院自應合併審理，附此
      敘明。
二、論罪科刑
  ㈠附表一所示資料，被告以手機拍攝重製取得告訴人公司不詳
    年籍姓名員工違規攜往大陸地區之紙本營業秘密，核係犯營
    業秘密法第13條之1 第1 項第4 款之明知他人知悉之營業秘
    密為未經授權重製而取得罪（公訴人認犯同條項第1 款之罪
    ，尚有未洽，惟因起訴事實同一，亦未妨害被告防禦權，故
    予以變更）、著作權法第91條第1 項之重製罪及刑法第342
    條第1 項之背信罪。附表二之電磁記錄，係同事劉韶光先未
    經授權重製取得，再由劉韶光轉重製於被告電腦中，核係犯
    營業秘密法第13條之2 第1 項第2 款之意圖在大陸地區使用
    ，明知他人知悉之營業秘密為未經授權重製而取得罪及刑法
    第359 條之無故取得他人電磁紀錄罪，其兩次重製取得之犯
    行，主觀上係基於同一不法意圖及犯意，客觀上係在密切接
    近之時間內實施，侵害同一法益，各舉動間之獨立性極為薄
    弱，依社會通念，尚難將之強行分開，在刑法評價上，合為
    包括之一接續行為予以評價為當，為接續犯，應從重論以一
    個加重妨害營業秘密罪。又其妨害營業秘密、侵害著作權、
    背信、無故取得他人電磁紀錄等犯行係以一行為犯之（局部
    競合），應依想像競合犯之規定從加重妨害秘密罪處斷。公
    訴人就被告二次妨害營業秘密部分，認應分論併罰，尚有未
    洽。爰審酌被告陳嘉亨明知前揭營業資料俱屬告訴人公司之
    營業秘密，若為競爭對手所用，不僅對告訴人公司產品在全
    球晶圓市場之競爭力帶來不利影響亦將衝擊我國高科技產業
    之命脈，竟仍意圖為第三人不法之利益且意圖在大陸地區使
    用，而非法取得，所生損害，不可謂不巨兼衡被告之犯罪動
    機、目的、生活狀況、智識程度及犯罪後飾詞否認之態度等
    一切情狀，量處如主文所示之刑，以示懲儆。
三、沒收
  ㈠扣案之筆記型電腦一台，為被告陳嘉亨所有且為其供犯本罪
    所用之物，爰依法宣告沒收。
  ㈡被告陳嘉亨能為大陸地區之長江存儲公司所錄用，是否係以
    取得之營業秘密交換而來，無法證實，況且其本人在告訴人
    公司任職多年，最高職務為工務處設施規畫部專案經理，本
    就累積相當之建廠知識及經驗而為晶圓業之專業人士，長江
    存儲公司惜才予以任用，合於情理，是其從長江存儲公司賺
    取之簽約金、薪資，難認為犯罪所得，故不予沒收。
貳、無罪部份
  一、公訴意旨另認起訴書附表三陳之2 在被告住處查扣之紙本
      資料均屬告訴人公司專屬之營業秘密並有採取合理之保護
      措施，被告竟於離職時未交還告訴人公司，同犯有營業秘
      密法第13條之1 第1 項第3 款之隱匿營業秘密罪及刑法第
      342 條第1 項之背信罪，無非以被告陳嘉亨於調詢及偵查
      中之供述、告訴人刑事告訴狀、補充理由狀、曾培瑛、邱
      朝棟、陳志能等人於調詢及偵查中之證述、告訴人資訊安
      全管理程序、員工手冊、內部網路首頁頁面及資訊安全管
      理網站業面、文件程序管制書、部門資訊安全分級資料、
      告訴人所訂智慧型手機申請使用相關規定及管制品入申請
      單、電腦設備列管／登記作業指導書影本、電腦資源使用
      管理辦法影本、告訴人資安教育訓練資料、被告簽署之聘
      僱承諾書、被告受有資訊安全教育訓練資料、被告簽署之
      員工離職面談紀錄、搜索扣押筆錄、扣押物品目錄表等資
      料為其論斷依據。
  二、按犯罪事實應依證據認定之，無證據不得認定犯罪事實，
      刑事訴訟法第154 條第2 項定有明文。又認定不利於被告
      之事實，須依積極證據，苟積極證據不足為不利於被告事
      實之認定時，即應為有利於被告之認定，更不必有何有利
      之證據；且刑事訴訟法上所謂認定犯罪事實之積極證據，
      係指適合於被告犯罪事實之認定之積極證據而言，雖不以
      直接證據為限，間接證據亦包括在，然而無論直接或間接
      證據，其為訴訟上之證明，須於通常一般之人均不致有所
      懷疑，而得確信其為真實之程度者，始得據為有罪之認定
      ，倘其證明尚未達到此一程度，而有合理之懷疑存在時，
      自不能以推測或擬制之方法，以為有罪裁判之基礎（最高
      法院30年上字第816 號、29年上字第3105號、76年台上字
      第4986號、40年台上字第86號判例參照）。次按檢察官就
      被告犯罪事實，應負舉證責任，並指出證明之方法，刑事
      訴訟法第161 條第1 項亦有明文規定。因此，檢察官對於
      起訴之犯罪事實，應負提出證據及說服之實質舉證責任。
      倘其所提出之證據，不足為被告有罪之積極證明，或其指
      出證明之方法，無從說服法院以形成被告有罪之心證，基
      於無罪推定之原則，自應為被告無罪判決之論知（最高法
      院92台上字第128 號判例參照）。
  三、再按營業秘密法第13條之1 第1 項各款妨害營業秘密罪與
      刑法第342 條第1 項背信罪之成立，均須行為人主觀上有
      為自己或第三人不法利益之意圖或損害營業秘密所有人利
      益之意圖，始足當之。茲查：
    ㈠起訴書附表三陳之2 所示三項營業紙本資料，係屬告訴人
      公司所有之營業秘密，業據證人邱朝棟、曾培英證述明確
      並有告訴人資訊安全管理程序、員工手冊、內部網路首頁
      頁面及資訊安全管理網站業面、文件程序管制書、部門資
      訊安全分級資料、管制品進入申請單、電腦設備列管／登
      記作業指導書影本、電腦資源使用管理辦法影本、告訴人
      資安教育訓練資料、被告簽署之聘僱承諾書、被告受有資
      訊安全教育訓練資料、被告簽署之員工離職面談紀錄可稽
      ，合先認定。
    ㈡被告陳嘉亨就起訴書附表三陳之2 所示資料來源，於調詢
      時分別供稱項次⑴是熱插拔低壓電盤設備之請購規範，是
      其在98年間所列印出來，印出來之目的可能因為剛接這個
      系統，所以列印出來參考，是工作上必須使用之文件（見
      106 年他字671 卷二頁139 ）；項次⑵⑶是其參加105 年
      10月23日新加坡會議前列印下來，想說去新加坡開會時可
      能會用到的文件，因為跟電力系統有關，拿去會議上使用
      比較方便解說與討論，當時部門工務處副處長邱朝棟還要
      求我帶整台電腦到新加坡開會，有任何需要可以直接讀取
      檔案，透過ＶＰＮ方式連到公司內部網路，所以自然認為
      攜出文件基本上也是被核可，此經調查人員一一向證人邱
      朝棟求證時，證人邱朝棟就項次⑴答稱這是被告98年時負
      責之案件，就項次⑵⑶答稱被告確實於105 年10月23日被
      華亞科公司派去參加新加坡廠的電力技術會議，並於10月
      29日返台，我也有要求他帶整台電腦到新加坡開會，有任
      何需要可以直接讀取檔案，透過VP N方式連到公司內部網
      路及申請電腦攜出廠外（106 偵字5109卷一頁44至46），
      從而被告取得上開文件均有其業務上之需要，已難認與前
      往大陸地區工作有關，佐以自96年11月起即調任至告訴人
      公司擔任法務處處長之證人曾培英於本院審理時證稱：「
      （問：根據主管手冊第15頁，有關內部使用、機密等級文
      件攜出，員工是否可以攜出，或有什麼樣規範？（同上提
      示））答：依照這個早期02第二版來看，內部文件資料攜
      出是被允許的，機密資料攜出也是被允許，但要妥善保管
      。」（本院卷二第132 頁背面）等語，此對照當今科技產
      業發達，科技公司之工程師們，逾時工作、在家加班之現
      象屢為新聞媒體所披露而成為社會大眾共知之普遍現象，
      是被告將項次⑴文件基於方便居家辦公帶回住處，應非無
      稽，而項次⑵⑶之文件，其主管邱朝棟既然都要求被告可
      攜帶整台電腦至新加坡開會，遑論將該電子檔案予以列印
      攜出廠外。是綜上所述，前揭文件固然確於被告住處查扣
      ，然是否得因係在其家中發現，即可論斷被告主觀上有不
      法之意圖，實欠缺邏輯上之必要性，蓋亦不能排除係出於
      被告之失而漏未返還公司之可能，是仍須有其他積極事證
      予以補強，惟公訴人就此並未能提出其他事證，卷內亦查
      其他佐證，則基於罪疑唯輕之原則，應對被告就此部份被
      訴妨害營業秘密及背信部分諭知無罪，以免冤抑。
據上論斷，應依刑事訴訟法第299 條第1 項前段，第301 條第1
項，判決如主文。
本案經檢察官陳貞卉提起公訴，檢察官林鈺瀅到庭執行職務。
中    華    民    國   110    年    9     月    17    日
                  刑事第十一庭  審判長法  官  潘政宏
                                      法  官  許雅婷
                                      法  官  陳品潔
以上正本證明與原本無異。
如不服本判決應於收受判決後20日內向本院提出上訴書狀，並應
敘述具體理由。其未敘述上訴理由者，應於上訴期間屆滿後20日
內向本院補提理由書(均須按他造當事人之人數附繕本)「切勿逕
送上級法院」。
                                      書記官  張怡婷
中    華    民    國   110    年    9     月    22    日
附錄本案論罪科刑法條全文
營業秘密法第13條之1
意圖為自己或第三人不法之利益，或損害營業秘密所有人之利益
，而有下列情形之一，處5年以下有期徒刑或拘役，得併科新臺
幣100萬元以上1000萬元以下罰金：
一、以竊取、侵占、詐術、脅迫、擅自重製或其他不正方法而取
    得營業秘密，或取得後進而使用、洩漏者。
二、知悉或持有營業秘密，未經授權或逾越授權範圍而重製、使
    用或洩漏該營業秘密者。
三、持有營業秘密，經營業秘密所有人告知應刪除、銷毀後，不
    為刪除、銷毀或隱匿該營業秘密者。
四、明知他人知悉或持有之營業秘密有前三款所定情形，而取得
    、使用或洩漏者。
前項之未遂犯罰之。
科罰金時，如犯罪行為人所得之利益超過罰金最多額，得於所得
利益之三倍範圍內酌量加重。
　
營業秘密法第13條之2
意圖在外國、大陸地區、香港或澳門使用，而犯前條第一項各款
之罪者，處1年以上10年以下有期徒刑，得併科新臺幣300萬元以
上5000萬元以下之罰金。
前項之未遂犯罰之。
科罰金時，如犯罪行為人所得之利益超過罰金最多額，得於所得
利益之2倍至10倍範圍內酌量加重。
　
中華民國刑法第342條
（背信罪）
為他人處理事務，意圖為自己或第三人不法之利益，或損害本人
之利益，而為違背其任務之行為，致生損害於本人之財產或其他
利益者，處 5 年以下有期徒刑、拘役或科或併科 50 萬元以下
罰金。
前項之未遂犯罰之。
　
中華民國刑法第359條
無故取得、刪除或變更他人電腦或其相關設備之電磁紀錄，致生
損害於公眾或他人者，處 5 年以下有期徒刑、拘役或科或併科
20 萬元以下罰金。
　
著作權法第91條
擅自以重製之方法侵害他人之著作財產權者，處 3 年以下有期
徒刑、拘役，或科或併科新臺幣 75 萬元以下罰金。
意圖銷售或出租而擅自以重製之方法侵害他人之著作財產權者，
處 6 月以上 5 年以下有期徒刑，得併科新臺幣 20 萬元以上 2
百萬元以下罰金。
以重製於光碟之方法犯前項之罪者，處 6 月以上 5 年以下有期
徒刑，得併科新臺幣 50 萬元以上 5 百萬元以下罰金。
著作僅供個人參考或合理使用者，不構成著作權侵害。
　
附表一
┌─┬──────┬─────┬───────┬───┬───┬──────┐
│項│扣押物編號  │文件說明  │密等／著作屬性│祕密來│行為態│重製時間    │
│次│            │          │*於文書資料管 │源    │樣    │            │
│  │            │          │理辦法之管制類│      │      │            │
│  │            │          │別            │      │      │            │
│  │            │          │*於部門資訊安 │      │      │            │
│  │            │          │全分級管控表  │      │      │            │
├─┼──────┼─────┼───────┼───┼───┼──────┤
│01│D-10        │此為被告私│機密／語文著作│      │以手機│2016/11/11  │
│  │DSC_0362    │人筆記型電│*資訊安全管理 │      │拍攝他│（在大陸地區│
│  │            │腦（已扣案│程序5.2.2規定 │      │人職務│）          │
│  │            │）「手機相│              │      │上知悉│            │
├─┼──────┤簿」資料夾│              │      │之紙本│            │
│02│D-10        │內照片，為│              │      │營業秘│            │
│  │DSC_0363    │華亞公司位│              │      │密    │            │
│  │            │於桃園龜山│              │      │      │            │
│  │            │3個廠房的 │              │      │      │            │
├─┼──────┤流體預估量│              │      │      │            │
│03│D-10        │。        │              │      │      │            │
│  │DSC_0364    │          │              │      │      │            │
└─┴──────┴─────┴───────┴───┴───┴──────┘
　
附表二
┌─┬──┬─────────┬────────┬──────┬─────┐
│項│檔案│   原始文件檔案   │密等／* 於文書資│祕密來源及行│ 重製時間 │
│次│編號├─────────┤料管理辦法之管制│為態樣      │          │
│  │    │   內        容   │類別            │            │          │
├─┼──┼─────────┼────────┼──────┼─────┤
│01│753 │晶圓廠微振動標準  │機密* 資訊安全管│離職後重製他│2016/11/23│
│  │   │Vibration Criteria│理程序5.2.2規定 │人職務上知悉│18:58     │
│  │    │for DRAM Fab.ppt  │                │之營業秘密  │         │
│  │    ├─────────┤               │            │          │
│  │    │關於告訴人公司晶圓│                │            │          │
│  │    │廠的微震動標準。  │                │            │          │
├─┼──┼─────────┼────────┼──────┼─────┤
│02│1322│Autolisp於ihookup │內部使用* 資訊安│離職後重製他│2016/11/23│
│  │    │之應用.ppt        │全管理程序5.2.3 │人職務上知悉│18:59     │
│  │    ├─────────┤ 規定           │之營業秘密  │          │
│  │    │係告訴人公司所有生│                │            │          │
│  │    │產機台的流體需求之│                │            │          │
│  │    │所有資料。        │                │            │          │
├─┼──┼─────────┼────────┼──────┼─────┤
│03│3620│ihookup&派點作法  │內部使用* 資訊安│離職後重製他│2016/11/23│
│  │    │.ppt              │全管理程序5.2.3 │人職務上知悉│19:11     │
│  │    ├─────────┤規定            │之營業秘密  │          │
│  │    │係項次02之進階軟體│                │            │          │
│  │    │設計，可讓HDC需求(│                │            │          │
│  │    │即生產機台的流體需│                │            │          │
│  │    │求)跟公用流體可以 │                │            │          │
│  │    │供應的地方，以電腦│                │            │          │
│  │    │方式自動規劃如何去│                │            │          │
│  │    │配管的規劃軟體。  │                │            │          │
├─┼──┼─────────┼────────┼──────┼─────┤
│04│3636│FAB-1&2_PA-Drains │內部使用* 資訊安│離職後重製他│2016/11/23│
│  │    │Info_0000000000000│全管理程序5.2.3 │人職務上知悉│19:11     │
│  │    │0.xls             │規定            │之營業秘密  │          │
│  │    ├─────────┤                │            │          │
│  │    │關於生產機台需要的│                │            │          │
│  │    │流體HDC(Hookup    │                │            │          │
│  │    │Data Card:生產機台│                │            │          │
│  │    │的所有流體銜接資料│                │            │          │
│  │    │，包含類別、流量、│                │            │          │
│  │    │接點和使用壓力等) │                │            │          │
│  │    │中的排水資料。    │                │            │          │
├─┼──┼─────────┼────────┼──────┼─────┤
│05│3638│FAB-1&2_PS-Special│機密* 資訊安全管│離職後重製他│2016/11/23│
│  │    │gas Info_000000000│理程序5.2.2規定 │人職務上知悉│19:11     │
│  │    │70326.xls         │                │之營業秘密  │          │
│  │    ├─────────┤                │            │          │
│  │    │係告訴人公司所有機│                │            │          │
│  │    │台所需特殊氣體的資│                │            │          │
│  │    │料、格式。        │                │            │          │
├─┼──┼─────────┼────────┼──────┼─────┤
│06│4267│1-1 IE capacity需 │機密* 資訊安全管│離職後重製他│2016/11/23│
│  │    │求表.xls          │理程序5.2.2規定 │人職務上知悉│19:14     │
│  │    ├─────────┤                │之營業秘密  │          │
│  │    │係告訴人公司在規劃│                │            │          │
│  │    │廠房時所統計之無塵│                │            │          │
│  │    │室面積需求，依據無│                │            │          │
│  │    │塵室面積大小設計各│                │            │          │
│  │    │個流體需要建造的容│                │            │          │
│  │    │量及區域，含各無塵│                │            │          │
│  │    │室的概要配置規劃，│                │            │          │
│  │    │資料內容包含既有一│                │            │          │
│  │    │些附屬功能的房間，│                │            │          │
│  │    │以及後續擴建的無塵│                │            │          │
│  │    │室面積、對應流體容│                │            │          │
│  │    │量的規劃。        │                │            │          │
├─┼──┼─────────┼────────┼──────┼─────┤
│07│4268│1-10各系統試車關聯│機密* 資訊安全管│離職後重製他│2016/11/23│
│  │    │表.xls            │理程序5.2.2規定 │人職務上知悉│19:14     │
│  │    ├─────────┤                │之營業秘密  │          │
│  │    │關於告訴人公司建廠│                │            │          │
│  │    │時所有系統的試車順│                │            │          │
│  │    │序，包括電力供應順│                │            │          │
│  │    │序。              │                │            │          │
├─┼──┼─────────┼────────┼──────┼─────┤
│08│4270│1-16機台layout參考│機密* 資訊安全管│離職後重製他│2016/11/23│
│  │    │對照表(Stack tool │理程序5.2.2規定 │人職務上知悉│19:14     │
│  │    │group).xls        │                │之營業秘密  │          │
│  │    ├─────────┤                │            │          │
│  │    │係告訴人公司針對高│                │            │          │
│  │    │樓層、特殊區域無法│                │            │          │
│  │    │供應流體或供應限制│                │            │          │
│  │    │之統整資料。      │                │            │          │
├─┼──┼─────────┼────────┼──────┼─────┤
│09│4271│1-2 IDD capacity計│機密* 資訊安全管│離職後重製他│2016/11/23│
│  │    │算表.xls          │理程序5.2.2規定 │人職務上知悉│19:14     │
│  │    ├─────────┤                │之營業秘密  │          │
│  │    │係告訴人公司根據無│                │            │          │
│  │    │塵室面積需求(即項 │                │            │          │
│  │    │次06)計算、規劃各 │                │            │          │
│  │    │個流體(包含全部公 │                │            │          │
│  │    │用流體在內)的預計 │                │            │          │
│  │    │建造量，與項次06之│                │            │          │
│  │    │檔案相似，但更詳細│                │            │          │
│  │    │計算各區域之流體供│                │            │          │
│  │    │應容量。          │                │            │          │
├─┼──┼─────────┼────────┼──────┼─────┤
│10│4280│各系統間公用流體需│機密* 資訊安全管│離職後重製他│2016/11/23│
│  │    │求調查總表.xls    │理程序5.2.2規定 │人職務上知悉│19:14     │
│  │    ├─────────┤                │之營業秘密  │          │
│  │    │關於告訴人公司設計│                │            │          │
│  │    │中之各個公用流體系│                │            │          │
│  │    │統，對於其他流體之│                │            │          │
│  │    │需求，像其中的水需│                │            │          │
│  │    │要水源，440的兩種 │                │            │          │
│  │    │電源，還有208、CDA│                │            │          │
│  │    │壓縮空氣、氮氣、冷│                │            │          │
│  │    │凍水、酸鹼一般三種│                │            │          │
│  │    │排氣、蒸汽、疑控等│                │            │          │
│  │    │等需求之資訊。    │                │            │          │
├─┼──┼─────────┼────────┼──────┼─────┤
│11│4289│S5-TGTSF-8001-v05.│機密* 資訊安全管│離職後重製他│2016/11/23│
│  │    │pdf               │理程序5.2.2規定 │人職務上知悉│19:14     │
│  │    ├─────────┤                │之營業秘密  │          │
│  │    │係告訴人公司生產機│                │            │          │
│  │    │台採購時關於環境安│                │            │          │
│  │    │全跟公用流體的採購│                │            │          │
│  │    │規範書，是告訴人公│                │            │          │
│  │    │司針對採購機台設備│                │            │          │
│  │    │訂定之技術規範，其│                │            │          │
│  │    │中包含機台設備的規│                │            │          │
│  │    │格、組裝、定位、安│                │            │          │
│  │    │全及合約交貨等相關│                │            │          │
│  │    │規定等。          │                │            │          │
├─┼──┼─────────┼────────┼──────┼─────┤
│12│4308│Fab1&2廠房與系統設│機密／語文及圖形│離職後重製他│2016/11/23│
│  │    │計參數彙總表.xlsx │著作            │人職務上知悉│19:14     │
│  │    ├─────────┤*資訊安全管理程 │之營業秘密  │          │
│  │    │關於告訴人公司廠房│ 序5.2.2規定    │            │          │
│  │    │設計時針對風險趨避│                │            │          │
│  │    │的設計考量之參考資│                │            │          │
│  │    │料，包含地震、雷擊│                │            │          │
│  │    │、颱風、電磁波EMI │                │            │          │
│  │    │控制、建物微震等。│                │            │          │
├─┼──┼─────────┼────────┼──────┼─────┤
│13│4333│1-3房間區域設置需 │機密* 資訊安全管│離職後重製他│2016/11/23│
│  │    │求表(1.0).xls     │理程序5.2.2規定 │人職務上知悉│19:14     │
│  │    ├─────────┤                │之營業秘密  │          │
│  │    │關於告訴人公司建廠│                │            │          │
│  │    │時所有房間裡面的各│                │            │          │
│  │    │項流體或設施需求，│                │            │          │
│  │    │如牆面處理，是否需│                │            │          │
│  │    │要空調、火警、消防│                │            │          │
│  │    │、防爆、照明等級、│                │            │          │
│  │    │網路需求、高架地板│                │            │          │
│  │    │等23項資訊。      │                │            │          │
├─┼──┼─────────┼────────┼──────┼─────┤
│14│4607│電儀共同規範V2.1. │機密* 資訊安全管│離職後重製他│2016/11/23│
│  │    │doc               │理程序5.2.2規定 │人職務上知悉│19:15     │
│  │    ├─────────┤                │之營業秘密 │          │
│  │    │關於告訴人公司各個│                │            │          │
│  │    │系統的採購資料，專│                │            │          │
│  │    │門規範低壓電力的所│                │            │          │
│  │    │有詳細細節。      │                │            │          │
│  │    │                  │                │            │          │
├─┼──┼─────────┼────────┼──────┼─────┤
│15│4613│UPW Spec7.0.doc   │機密* 資訊安全管│離職後重製他│2016/11/23│
│  │    ├─────────┤理程序5.2.2規定 │人職務上知悉│19:15     │
│  │    │關於告訴人公司超純│                │之營業秘密  │          │
│  │    │水系統採購的詳細資│                │            │          │
│  │    │料，專門規範超純水│                │            │          │
│  │    │的詳細資料。      │                │            │          │
├─┼──┼─────────┼────────┼──────┼─────┤
│16│4616│FAB2 Drain Spec5.0│機密* 資訊安全管│離職後重製他│2016/11/23│
│  │    │NEW.docx          │理程序5.2.2規定 │人職務上知悉│19:15     │
│  │    ├─────────┤                │之營業秘密  │          │
│  │    │關於告訴人公司製程│                │            │          │
│  │    │排水、機台排水系統│                │            │          │
│  │    │採購的詳細資料之資│                │            │          │
│  │    │訊。              │                │            │          │
├─┼──┼─────────┼────────┼──────┼─────┤
│17│4856│G02-6.10.2 VMBVMP │機密* 資訊安全管│離職後重製他│2016/11/23│
│  │    │.doc              │理程序5.2.2規定 │人職務上知悉│19:15     │
│  │    ├─────────┤                │之營業秘密  │          │
│  │    │關於告訴人公司特殊│                │            │          │
│  │    │氣體管線及閥箱之採│                │            │          │
│  │    │購規範。          │                │            │          │
├─┼──┼─────────┼────────┼──────┼─────┤
│18│4869│Chapter 6.5 System│機密* 資訊安全管│離職後重製他│2016/11/23│
│  │    │Quality           │理程序5.2.2規定 │人職務上知悉│19:15     │
│  │    │Specification.doc │                │之營業秘密  │          │
│  │    ├─────────┤                │            │          │
│  │    │關於告訴人公司化學│                │            │          │
│  │    │品供應系統採購的詳│                │            │          │
│  │    │細資料。          │                │            │          │
├─┼──┼─────────┼────────┼──────┼─────┤
│19│4919│Slurry RFQ.doc    │機密* 資訊安全管│離職後重製他│2016/11/23│
│  │    ├─────────┤理程序5.2.2規定 │人職務上知悉│19:15     │
│  │    │關於告訴人公司研磨│                │之營業秘密  │          │
│  │    │液體的供應系統之採│                │            │          │
│  │    │購的詳細資料。    │                │            │          │
│  │    │                  │                │            │          │
├─┼──┼─────────┼────────┼──────┼─────┤
│20│4981│8.1 FMS Networking│機密* 資訊安全管│離職後重製他│2016/11/23│
│  │    │System(00000000   │理程序5.2.2規定 │人職務上知悉│19:15     │
│  │    │update).doc       │                │之營業秘密  │          │
│  │    ├─────────┤                │            │          │
│  │    │關於告訴人公司監控│                │            │          │
│  │    │系統之採購的詳細資│                │            │          │
│  │    │料。              │                │            │          │
├─┼──┼─────────┼────────┼──────┼─────┤
│21│5673│無塵室系統與AMHS系│機密* 資訊安全管│離職後重製他│2016/11/23│
│  │    │統lesson learn2   │理程序5.2.2規定 │人職務上知悉│19:15     │
│  │    │.xls              │                │之營業秘密  │          │
│  │    ├─────────┤                │            │          │
│  │    │係告訴人公司建廠後│                │            │          │
│  │    │，針對空調系統運作│                │            │          │
│  │    │後遇到之缺失、面臨│                │            │          │
│  │    │之新增需求所製作之│                │            │          │
│  │    │建議改善方案，並據│                │            │          │
│  │    │以修改之採購規範。│                │            │          │
├─┼──┼─────────┼────────┼──────┼─────┤
│22│5694│FAB-1A CCR Lesson │機密* 資訊安全管│離職後重製他│2016/11/23│
│  │    │learnt.xls        │理程序5.2.2規定 │人職務上知悉│19:15     │
│  │    ├─────────┤                │之營業秘密  │          │
│  │    │係告訴人公司建廠後│                │            │          │
│  │    │，針對在監控系統、│                │            │          │
│  │    │低壓電力等運作後遇│                │            │          │
│  │    │到之缺失、面臨之新│                │            │          │
│  │    │增需求所製作之建議│                │            │          │
│  │    │改善方案，並據以修│                │            │          │
│  │    │改採購規範。      │                │            │          │
├─┼──┼─────────┼────────┼──────┼─────┤
│23│5695│EIES Lesson learnt│機密* 資訊安全管│離職後重製他│2016/11/23│
│  │    │(for Fab-M)(0.1)  │理程序5.2.2規定 │人職務上知悉│19:15     │
│  │    │.xls              │                │之營業秘密  │          │
│  │    ├─────────┤                │            │          │
│  │    │係告訴人公司針對中│                │            │          │
│  │    │控室、火警系統等在│                │            │          │
│  │    │建廠中、運作後遇到│                │            │          │
│  │    │之缺失、面臨之新增│                │            │          │
│  │    │需求所製作之建議改│                │            │          │
│  │    │善方案，並據以修改│                │            │          │
│  │    │採購規範。        │                │            │          │
├─┼──┼─────────┼────────┼──────┼─────┤
│24│5699│MES lesson learn檢│機密* 資訊安全管│離職後重製他│2016/11/23│
│  │    │討紀錄(for Fab-M)(│理程序5.2.2規定 │人職務上知悉│19:15     │
│  │    │0.1).xls          │                │之營業秘密  │          │
│  │    ├─────────┤                │            │          │
│  │    │關於告訴人公司針對│                │            │          │
│  │    │在營建及機械系統等│                │            │          │
│  │    │建廠中、建廠後遇到│                │            │          │
│  │    │之缺失、面臨之新增│                │            │          │
│  │    │需求所製作之建議改│                │            │          │
│  │    │善方案，並據以修改│                │            │          │
│  │    │採購規範。        │                │            │          │
├─┼──┼─────────┼────────┼──────┼─────┤
│25│5709│CUB2正壓系統成效說│機密* 資訊安全管│離職後重製他│2016/11/23│
│  │    │明.ppt            │理程序5.2.2規定 │人職務上知悉│19:15     │
│  │    ├─────────┤                │之營業秘密  │          │
│  │    │關於告訴人公司廠房│                │            │          │
│  │    │內空調系統設計時的│                │            │          │
│  │    │正壓規劃，可以避免│                │            │          │
│  │    │污染源擴散或節省能│                │            │          │
│  │    │源效率。          │                │            │          │
├─┼──┼─────────┼────────┼──────┼─────┤
│26│6576│A5-4-3 CR         │機密* 資訊安全管│離職後重製他│2016/11/23│
│  │    │environment spec  │理程序5.2.2規定 │人職務上知悉│19:20     │
│  │    │definition.ppt    │                │之營業秘密  │          │
│  │    ├─────────┤                │            │          │
│  │    │關於無塵室環境規格│                │            │          │
│  │    │設計（包括但不限於│                │            │          │
│  │    │溫度、壓力、濕度、│                │            │          │
│  │    │潔淨度等規格之資訊│                │            │          │
│  │    │），但加入告訴人公│                │            │          │
│  │    │司運轉經驗所得之數│                │            │          │
│  │    │據。              │                │            │          │
├─┼──┼─────────┼────────┼──────┼─────┤
│27│6584│A5-6-1 CR system  │機密* 資訊安全管│離職後重製他│2016/11/23│
│  │    │description.doc   │理程序5.2.2規定 │人職務上知悉│19:20     │
│  │    ├─────────┤                │之營業秘密  │          │
│  │    │係告訴人公司針對無│                │            │          │
│  │    │塵室等在建廠中、運│                │            │          │
│  │    │作後遇到之缺失、面│                │            │          │
│  │    │臨之新增需求所製作│                │            │          │
│  │    │之建議改善方案，並│                │            │          │
│  │    │據以修改採購規範。│                │            │          │
├─┼──┼─────────┼────────┼──────┼─────┤
│28│128 │CMCA214^HDC^new（ │機密* 資訊安全管│離職後重製他│2016/11/23│
│  │    │Cu）- 00000000.XLS│理程序5.2.2規定 │人職務上知悉│18:56     │
│  │    ├─────────┤                │之營業秘密  │          │
│  │    │關於告訴人公司CMCA│                │            │          │
│  │    │214生產機台的所有 │                │            │          │
│  │    │公用流體需求，包括│                │            │          │
│  │    │10大類流體都有。  │                │            │          │
├─┼──┼─────────┼────────┼──────┼─────┤
│29│150 │PLYA213^HDC^ver1.0│機密* 資訊安全管│離職後重製他│2016/11/23│
│  │    │0.XLS             │理程序5.2.2規定 │人職務上知悉│18:56     │
│  │    ├─────────┤                │之營業秘密  │          │
│  │    │與項次28相同，但是│                │            │          │
│  │    │告訴人公司另一台生│                │            │          │
│  │    │產機台的所有公用流│                │            │          │
│  │    │體需求，一樣是包括│                │            │          │
│  │    │10大類流體都有。  │                │            │          │
├─┼──┼─────────┼────────┼──────┼─────┤
│30│362 │專題2-氨氮消減計畫│內部使用* 資訊安│離職後重製他│2016/11/23│
│  │    │書Status.ppt      │全管理程序5.2.3 │人職務上知悉│18:58     │
│  │    ├─────────┤規定            │之營業秘密  │          │
│  │    │關於告訴人公司廢水│                │            │          │
│  │    │中氨氮成分處理的專│                │            │          │
│  │    │案計畫資料，內容詳│                │            │          │
│  │    │細探討及規劃氨氮廢│                │            │          │
│  │    │水的處理。        │                │            │          │
├─┼──┼─────────┼────────┼──────┼─────┤
│31│3847│F16 A2&A1 Space   │機密* 資訊安全管│離職後重製他│2016/11/23│
│  │    │management.pptx   │理程序5.2.2規定 │人職務上知悉│19:16     │
│  │    ├─────────┤                │之營業秘密  │          │
│  │    │關於告訴人公司台中│                │            │          │
│  │    │廠的無塵室規劃設計│                │            │          │
│  │    │，包括生產機台的配│                │            │          │
│  │    │置圖。            │                │            │          │
├─┼──┼─────────┼────────┼──────┼─────┤
│32│同編│同編號30          │同編號30        │離職後重製他│同編號30  │
│  │號30├─────────┤                │人職務上知悉│          │
│  │    │同編號30          │                │之營業秘密  │          │
├─┼──┼─────────┼────────┼──────┼─────┤
│33│2479│FAB-3空橋荷重需求 │機密* 資訊安全管│離職後重製他│2016/11/23│
│  │    │-1.ppt            │理程序5.2.2規定 │人職務上知悉│19:11     │
│  │    ├─────────┤                │之營業秘密  │          │
│  │    │關於告訴人公司規劃│                │            │          │
│  │    │三廠時二個無塵室建│                │            │          │
│  │    │物之間，所有連通空│                │            │          │
│  │    │橋、無塵空橋之設計│                │            │          │
│  │    │資料，係由告訴人公│                │            │          │
│  │    │司將無塵室興建中、│                │            │          │
│  │    │運作後之缺失及需求│                │            │          │
│  │    │，彙整而成所研擬之│                │            │          │
│  │    │改善方案，告訴人公│                │            │          │
│  │    │司並據以修改採購規│                │            │          │
│  │    │範。              │                │            │          │
├─┼──┼─────────┼────────┼──────┼─────┤
│34│2500│Fab-3 site Layout │機密* 資訊安全管│離職後重製他│2016/11/23│
│  │    │Proposal_00000000 │理程序5.2.2規定 │人職務上知悉│19:11     │
│  │    │(Final).ppt       │                │之營業秘密  │          │
│  │    ├─────────┤                │            │          │
│  │    │告訴人公司規劃三廠│                │            │          │
│  │    │時，所有建物配置、│                │            │          │
│  │    │預估費用、時程等資│                │            │          │
│  │    │料，係由告訴人公司│                │            │          │
│  │    │將無塵室興建中、運│                │            │          │
│  │    │作後之缺失及需求，│                │            │          │
│  │    │彙整而成所研擬之改│                │            │          │
│  │    │善方案，告訴人公司│                │            │          │
│  │    │並據以修改採購規範│                │            │          │
│  │    │。                │                │            │          │
└─┴──┴─────────┴────────┴──────┴─────┘